【裁判字號】    97,上訴,640
【裁判日期】    970506
【裁判案由】    違反毒品危害防制條例
【裁判全文】
臺灣高等法院臺中分院刑事判決         97年度上訴字第640號
上  訴  人
即  被  告  乙○○
                    皮屋
                    （現在臺灣臺中看守所羈押中）
選任辯護人  趙建興  律師
上  訴  人
即  被  告  丙○○
                    0號
                    （現在臺灣臺中看守所羈押中）
選任辯護人  江彗鈴  律師
上列上訴人因違反毒品危害防制條例案件，不服臺灣南投地方法
院96年度訴字第62號，中華民國97年1月24日第一審判決（起訴
案號：臺灣南投地方法院檢察署95年度偵字第4676、4693、5336
號），提起上訴，本院判決如下：
    主  文
原判決關於乙○○、丙○○所犯事實欄二之(一)(二)(三)(四)及共同販賣
第一級毒品海洛因予林銘湖部分，暨定應執行刑部分均撤銷。
乙○○共同連續販賣第一級毒品，累犯，處有期徒刑拾貳年，從
刑如附表一所載。又共同連續販賣第二級毒品，累犯，處有期徒
刑拾年，從刑如附表二所載。又所犯如附表三編號(二)(三)(四)所示之
罪，各處如附表三編號(二)(三)(四)所示之刑，從刑如附表三編號(二)(三)
(四)所載。
乙○○被訴附表三編號(一)部分，無罪。
其他上訴駁回。
乙○○撤銷改判與上訴駁回部分所處之有期徒刑，應執行有期徒
刑拾玖年。
丙○○共同販賣第一級毒品，處有期徒刑拾年，從刑如附表一所
載。又共同連續販賣第二級毒品，處有期徒刑捌年，從刑如附表
二所載。又所犯如附表三編號(二)(三)(四)所示之罪，各處如附表三編
號(二)(三)(四)所示之刑，從刑如附表三編號(二)(三)(四)所載。主刑部分應
執行有期徒刑拾柒年。
丙○○被訴附表三編號(一)部分，無罪。
    事  實
一、乙○○於民國（下同）89年間因偽造文書案件，經臺灣南投
    地方法院以89年度易字第850號判決判處有期徒刑4月確定，
    另於90年間因施用第二級毒品及持有第一級毒品案件，經臺
    灣南投地方法院以91年度易字第13號判決判處有期徒刑5月
    、6月，應執行有期徒刑10月確定，上開3罪並經臺灣南投地
    方法院以91年度聲字第77號裁定合併定應執行刑有期徒刑1
    年2月確定；又於91年間因施用第一級毒品案件，經臺灣南
    投地方法院以91年度訴字第299號判處有徒刑10月，復經上
    訴，由本院以91年度上訴字第1172號判決駁回上訴確定，上
    開案件接續執行，於93年5月13日縮短刑期假釋出監，並於
    同年9月19日保護管束期滿未經撤銷，以已執行完畢論。
二、乙○○（綽號「師公」）與丙○○（綽號「小琪」、「阿姐
    」、「阿妹仔」）自94年1、2月起為男女朋友，二人均明知
    海洛因、甲基安非他命為毒品危害防制條例第2條第2項第1
    、2款規定之第一、二級毒品，不得非法販賣，詎渠二人共
    同或乙○○單獨基於販毒營利之意圖，自95年2、3月間起，
    由乙○○以海洛因每錢約新台幣（下同）2萬餘元，半錢
    12,000元，甲基安非他命每錢約10,000元之價格，向真實姓
    名年籍不詳綽號「阿水」之成年男子，購入數量不詳之第一
    級毒品海洛因、第二級毒品甲基安非他命後，並以丙○○所
    有之門號0000-000000、0000-000000號行動電話為聯絡之工
    具，而為下列之行為：
  (一)乙○○與丙○○共同意圖營利，基於販賣第一級毒品海洛因
    營利之犯意聯絡，於販入上開毒品後以附表一編號(一)「販售
    方式」欄之方式與李穗祥聯繫後，於附表一編號(一)所示時間
    （95年3月29日）、地點賣出，以附表一編號(一)所示價格，
    販賣附表一編號(一)所示數量之第一級毒品海洛因予李穗祥。
  (二)乙○○並承上開販賣第一級毒品海洛因之概括犯意，於95年
    4月初某日，以其持用之某一行動電話與陳鈞盛聯絡後，在
    南投縣草屯鎮○○路附近之「天下賓果」遊藝場，獨自以
    3,000 元之價格，販賣重量不詳之海洛因1小包供陳鈞盛施
    用（即附表一編號(二)）。
  (三)乙○○與丙○○復共同意圖營利，另基於販賣第二級毒品甲
    基安非他命之概括犯意聯絡，於販入上開毒品後以附表二「
    販售方式」欄之方式賣予吳俊隆、再因洪銘宏、陳勃盛欲購
    毒品甲基安非他命而聯繫後，於附表二所示時間（自95年3
    月21日起至同年5月初）、地點，以附表二所示之價格，連
    續販賣附表二所示數量之第二級毒品甲基安非他命予吳俊隆
    、洪銘宏、陳勃盛施用。
  (四)乙○○與丙○○復共同意圖營利，另基於販賣第一級毒品海
    洛因之犯意聯絡，以附表三編號(二)～(四)「販售方式」欄之方
    式與廖東信、胡明鴻聯繫後，於附表三編號(二)～(四)所示時間
    （自95年9月1日起至同年月2日止）、地點，以附表三編號
    (二)～(四)所示價格，販賣附表三編號(二)～(四)所示數量之第一級
    毒品海洛因予廖東信、胡明鴻施用。
  (五)乙○○並另基於販賣第一級毒品海洛因之犯意，以附表三編
    號(五)「販售方式」欄之方式與邱宏昇聯繫後，於附表三編號
    (五)所示時間（即95年9月4日）、地點，以附表三編號(五)所示
    價格，販賣附表三編號(五)所示數量之第1級毒品海洛因予邱
    宏昇施用。
  (六)乙○○另意圖營利，基於販賣第二級毒品甲基安非他命之犯
    意，以附表四「販售方式」欄之方式與陳鈞盛聯繫後，於附
    表四所示時間（即95年9月5日）、地點，以附表四所示價格
    ，販賣附表四所示數量之第二級毒品甲基安非他命予陳鈞盛
    施用。
三、嗣經警於95年10月31日凌晨4時許，持臺灣南投地方法院檢
    察署檢察官核發之拘票，在乙○○位於彰化縣芬園鄉○○路
    ○段493巷27號旁鐵皮屋居處拘提之，當場扣得其所有之0000
    -000000號行動電話1支（含SIM卡1張），繼於同日22時50分
    許，持同署檢察官簽發之拘票，在丙○○位於桃園縣桃園市
    ○○路○段230巷139弄10號居處前拘提之，並在其上開居處
    扣得丙○○所有用以聯繫前開毒品交易之0000-000000 號行
    動電話1支（含SIM卡1張）。
四、案經南投縣政府警察局刑事警察大隊偵二隊報告臺灣南投地
    方法院檢察署檢察官偵查起訴。
    理  由
壹、證據能力部分：
一、證人陳鈞盛、陳勃盛、邱宏昇及洪銘宏於警詢時所為證述，
    具有證據能力：
（一）按被告以外之人（包括證人、鑑定人、告訴人、被害人及
      共同被告等）於檢察事務官、司法警察官或司法警察調查
      中所為之陳述，與審判中不符時，其先前之陳述具有較可
      信之特別情況，且為證明犯罪事實存否所必要者，得為證
      據，刑事訴訟法第159條之2定有明文。所謂「前後陳述不
      符」之要件，應就前後階段之陳述進行整體判斷，以決定
      其間是否具有實質性差異，惟無須針對全部陳述作比較，
      陳述之一部分有不符，亦屬之。而所謂「較可信之特別情
      況」之情形，亦應就前後陳述時之各種外部情況進行比較
      ，以資決定何者外部情況具有可信性。若陳述係在特別可
      信之情況下所為，則虛偽陳述之危險性即不高，雖係審判
      外陳述，或未經被告反對詰問，仍得承認其有證據能力。
（二）查本件證人陳鈞盛、陳勃盛、邱宏昇及洪銘宏於警詢中及
      原審審理中所證述向被告乙○○、丙○○購買第一、二級
      毒品之情節，雖均有前後陳述不符之情形（見警卷附於南
      投地檢95他字第62號第95-97、105-106、109-111、116-1
      18、120-123、211-214、220-222頁，原審卷第227-258、
      264-270頁），惟審酌該4位證人於警詢中之證述距案發日
      較近，當時記憶自較深刻，可立即反應所知，不致因時隔
      日久而遺忘案情，且當時被告2人未在場，可認係無所顧
      忌且無串偽可能而得直陳其情，而審理中容有不願在被告
      面前陳述不利於被告之事實等情形，或已與被告勾串而有
      刻意迴護被告之情，是渠等於警詢中所述，可認未受外力
      干擾，顯具有較可信之特別情況。且證人邱宏昇、洪銘宏
      警詢中之證述內容與卷附之通訊監察譯文內容大致相符，
      另證人陳鈞盛、陳勃盛、邱宏昇於偵、審中均未曾主張遭
      不正取供或非本於自由意志所為，足徵渠3人供詞取得過
      程並無瑕疵。至證人洪銘宏雖主張其警詢筆錄非本於自由
      意志所為，辯護人並據其所述指摘警詢筆錄製作過程未提
      示通訊監察譯文，且證人洪銘宏有部分係直視螢幕作答，
      而質疑其筆錄之任意性，惟經傳喚證人即詢問被告之警員
      曾紹文，於原審證述否認有違反證人自由意志而製作警詢
      筆錄等情形（原審卷三第192頁），且原審於96年11月22
      日勘驗證人洪銘宏（以下其回答簡稱"洪"答）之警詢錄影
      錄音光碟結果，期間全程錄影錄音無間斷，員警係口述譯
      文內容告知證人，證人於回答過程中，關於「警察問：查
      甫ㄟ是何意思？  洪答：安非他命」、「警察問：警方提
      示通訊監察譯文95年3月21日20時52分16秒，你使用行動
      電話00000 00000號與丙○○使用之行動電話0000000000
      通話，你稱「嫂子你在哪裡」，丙○○稱「我要到啦，我
      在你後面」，這通電話是何意思？洪答：問他快要到了沒
      。  警察問：這通是跟誰說話？  洪答：丙○○。  警察
      問：丙○○要送毒給你嗎？洪答：嗯。  警察問：這通電
      話之意思為何？  洪答：問他到了沒  警察問：那到了嗎
      ？  洪答：到了在我後面。」、「警察問：他們開車過來
      的  洪答：是的。  警察問：開什麼車？  洪答：忘記了
      。  警察問：錢給誰？  洪答：師公。警察問：藥誰拿給
      你的？  洪答：師公。  警察問：數量多少？  洪答：半
      錢。  警察問：多少錢  洪答：先說忘記了，後回答6000
      元」之陳述，均一問一答，詢問中員警尚且容許證人洪銘
      宏抽煙，並於詢問結束時，告知筆錄要看清楚，看完後簽
      名，因證人洪銘宏未看即回答對，警員回應未看即答對，
      證人乃再看筆錄回答對，並在警員指示之處簽名，始終未
      見及證人所述有受到威脅利誘、不能自由陳述之情，亦無
      不法取供之情況，有卷附之勘驗筆錄在卷可參（原審卷三
      231至236頁），被告辯護人之上述指摘尚無可採。復經斟
      酌陳鈞盛、陳勃盛、邱宏昇及洪銘宏等證人之警詢筆錄確
      為證明被告二人販賣毒品之犯罪事實存在與否所必要，基
      於發現真實之需求，依首揭規定，上開證人於警詢時所為
      證述，均有證據能力。
二、證人李穗祥、林銘湖、陳鈞盛、吳俊隆、陳勃盛、廖東信、
    胡明鴻、邱宏昇於檢察官訊問時具結所為證述，及以下本件
    認定事實所引用之文書等物證，均具有證據能力：
（一）按被告以外之人於審判外之陳述，經當事人於審判程序同
      意作為證據，法院審酌該言詞陳述或書面陳述作成時之情
      況，認為適當者，亦得為證據；當事人、代理人或辯護人
      於法院調查證據時，知有第159條第1項不得為證據之情形
      ，而未於言詞辯論終結前聲明異議，視為有前項之同意，
      刑事訴訟法第159條之5定有明文。
（二）上開證人之陳述，及本件認定事實所引用之通訊監察譯文
      ，被告乙○○、丙○○及其辯護人於原審及本院於準備程
      序時均表示不爭執其證據能力，另本件認定事實所引用之
      文書等物證，於原審及本院審理時經提示被告乙○○、丙
      ○○及其辯護人，亦均未對證據能力表示意見；再者，證
      人李穗祥、林銘湖、吳俊隆、廖東信、胡明鴻於原審審理
      時雖曾表示渠等於檢察官訊問時所為證述，或因有警察在
      旁（李穗祥、吳俊隆）、或因毒癮發作（林銘湖、廖東信
      ）等因素而主張非本於自由意志所為，惟經被告辯護人勘
      驗偵查中之錄音光碟後，於原審均具狀表示不爭執上開證
      人偵查中證言之證據能力，揆諸前揭說明，可認為已同意
      作為證據，而證人李穗祥、林銘湖、陳鈞盛、吳俊隆、陳
      勃盛、廖東信、胡明鴻、邱宏昇於檢察官訊問時所為證述
      ，均直陳向被告購買毒品之經過，且經具結，並無顯不可
      信之情況，依刑事訴訟法第159條之1第2項之規定，該等
      證人於偵查中之證言，亦具有證據能力，而得採為證據。
貳、實體部分：
一、訊據被告乙○○、丙○○於原審審理時雖就上揭犯罪事實均
    有所辯解，惟渠等於本院審理時除否認有販賣毒品予林銘湖
    （詳如后述）及原審量刑過重等節外，就上揭犯罪事實所載
    之販毒犯行均坦承不諱，且查：
（一）關於事實欄二之(一)被告二人共同販賣第一級毒品海洛因予
      李穗祥部分（即附表一編號(一)部分）：
    1.證人李穗祥於95年10月30日偵訊時具結證稱：95年2至3月
      間，伊毒品來源是綽號小琪之人，以0000000000號電話撥
      打她的行動電話，95年3月29日11時38分這通電話，是伊
      打電話給她，要向她買1錢的海洛因，約在之前在台中市
      ○○路的租屋處，當時24,000千元是拿給「小琪」，毒品
      是綽號「師公」男子拿給伊；前後只有向他們成功買過一
      次的海洛因，因為他們的海洛因毒品稀釋的太薄，品質不
      好等語（臺灣南投地方法院檢察署95年度他字第746號偵
      查卷"下稱南投地檢95年度他字第746號偵卷"第152-153
      頁）。
    2.證人李穗祥於95年3月29日11時38分，以其持用之0000000
      000號行動電話，撥打被告丙○○持用之0000000000號行
      電話，通話內容中「A」為被告丙○○，「B」為證人李穗
      祥，內容為：「B：哪時要過來？  A：我要上去了啦，我
      剛剛辦事情。  B：快點啦。  A：好啦。」等情，有監察
      號碼0000000000號通訊監察譯文附於95年度他字第746號
      偵查卷第145頁可參，衡之證人李穗祥於偵查中自承上開
      譯文為其與被告丙○○之通話內容，於原審審理中亦坦認
      上開譯文係與乙○○或丙○○之通話內容（原審卷三第13
      3頁），被告丙○○對此亦不否認（原審卷三第289頁），
      堪信證人所證與被告間確有聯絡購買毒品乙節為真實。
    3.核證人李穗祥於偵訊時詳細證述其向被告二人購買毒品之
      聯絡方式、交易之時間、地點、數量及價格，所證買受時
      間核與上開通訊監察譯文記載其與被告丙○○通話之時間
      大致相符，且於原審審理中亦當庭指認被告乙○○即為綽
      號「師公」之人（原審卷三第133頁）；復參之證人李穗
      祥於上開時間確有施用海洛因之行為，亦據其於原審審理
      時陳述在卷（原審卷一第261頁），且證人李穗祥因自95
      年1月初起至同年4月24日12時許止連續施用第一級毒品海
      洛因，為警於同年4月24日22時15分許查獲後採集尿液送
      驗，結果呈施用海洛因後之嗎啡陽性反應，經原審法院以
      95 年度訴字第453號判決判處有期徒刑10月，嗣經上訴，
      由本院以95年度上訴字第1748號駁回其上訴而確定；另李
      穗祥復因涉嫌自95年1月初某日至同年4月24日連續販賣第
      一級毒品、販賣第二級毒品及妨害自由、寄藏贓物等罪，
      經原審法院以95年度訴字第635號判決判分別判處有期徒
      刑9 年、5年、3月、4月，定應執行刑有期徒刑14年，嗣
      經上訴，由本院以96年度上訴字第490號駁回其上訴等情
      ，有卷附之臺灣南投地方法院檢察署檢察官95年度毒偵字
      第699號、95年度偵字第1848、1849、1904、1905、1939
      、1951、2089、2847號起訴書及上開刑事案件判決可參（
      原審卷二第44至91頁），足徵證人李穗祥因自身施用或販
      賣海洛因而有購買毒品海洛因之需求，其於偵查中之證言
      堪信為真而可採。
    4.雖證人李穗祥嗣於原審審理時翻異前詞，改稱：偵訊時，
      因在刑警大隊訊問，旁邊都是警察，才會作如上之證述，
      實際上並未向被告二人購買毒品云云。惟按，依經驗法則
      判斷，證人案發時之供述較少權衡利害得失或受他人干預
      ，比之事後翻異之詞為可信，故除非可證明其更異之詞與
      事實相符，或其初供係虛偽者外，自不得任意捨棄初供不
      採（最高法院87年度台上字第1600號判決意旨參照）。經
      查，證人李穗祥於95年10月30日偵訊時，經檢察官提示其
      另與丙○○於95年3月21日20時40分52秒之通話監聽譯文
      內容，詢以：「這電話是否你和綽號「小琪」的女子購買
      毒品的交易內容？」答稱：「這通電話是她向我借錢的」
      ，復經檢察官另提示以證人李穗祥持用之門號0000000000
      號行動電話為監聽對象之95年2月24日至同年3月2日，證
      人李穗祥與被告丙○○間通訊監聽譯文，詢以：「螢光筆
      塗色部分，這些是否你和綽號小琪的女子購買毒品的交易
      紀錄？」時，答以：「是的，但是沒有交易成功，因為她
      沒有毒品可以賣給我」等語，甚且，證人李穗祥於該次偵
      訊之末，並提及因被告二人所販賣之毒品海洛因稀釋得太
      簿，所以只與他們交易成功1次等語，亦如前述，衡諸上
      情，堪認被告於該次偵訊，對於被訊問之問題，皆能依不
      同之情狀回答，甚而出言評論被告所售毒品之品質，顯無
      被迫一味指證被告販賣之情事，與所稱因警察在旁害怕始
      指證被告販賣之情形有間，是證人李穗祥上開事後翻異之
      詞，顯與實情有違，且衡之證人李穗祥於原審審理時，經
      原審提示其持用之0000000000門號行動電話於95年2月24
      日至同年3月2日與被告丙○○之通訊監聽譯文後，亦自承
      該通話內容係其與被告丙○○之對話，其中「男孩子」指
      甲基安非他命，「女孩子」指海洛因等語（原審卷三第13
      4頁），而參之該譯文中不乏談及「女孩子沒啊」、「有
      人要半兩」「要拿最好的，拿那個不能吃的要死」「半兩
      （號阿）」、「我要的話再跟你拿一錢二錢這樣好嗎」等
      內容，足證李穗祥確於95年2、3月間即屢以上開電話與被
      告丙○○聯絡毒品交易事宜，益徵其於偵查中所證為真，
      上開翻異之詞，意在迴護被告二人，自無足採，至被告所
      辯係與證人李穗祥一起去找朋友買，亦與證人李穗祥之證
      述不符，自亦難以憑採。
    5.復以，被告二人於上開時、地先向綽號「阿水」者販入第
      一級毒品海洛因，售予證人李穗祥之事實，業於本院供承
      不諱（見本院卷第144頁背面），自堪認定，且被告丙○
      ○分擔接聽電話聯繫，並同往交付毒品，收取對價24,000
      元，被告乙○○則負責交付毒品既遂，二人顯均以自己共
      同犯罪之意思參與，或與買家洽談買賣細節、或交付毒品
      及收取價金等販毒之構成要件行為，有犯意之聯絡及行為
      之分擔甚明。
（二）關於事實欄二之(二)被告乙○○獨自販賣第一級毒品海洛因
      予陳鈞盛部分（即附表一編號(二)）：
      被告乙○○於原審審理時辯稱：95年4月確有與陳鈞盛在
      天下賓果遊藝場碰面，這次是陳鈞盛找伊幫忙問有無海洛
      因，之後伊之朋友有將海洛因給陳鈞盛，但陳鈞盛並沒有
      交付3,000元云云，經查：
    1.證人陳鈞盛於95年10月25日警詢時證稱：95年4月份在南
      投縣草屯鎮○○路○○路口一家「天下賓果遊藝場」門口
      ，向綽號「師公」之男子購買1包毒品，價格新台幣3千元
      ，數量約0.5公克等語，核與其於同日偵訊時具結證稱：
      在95年4月初曾向他們購買過1次海洛因，在草屯鎮○○路
      附近的天下賓果遊藝場，伊打電話給「師公」，跟他約在
      這個地方交易，也是「師公」將海洛因交給伊等語（95年
      度他字第746號偵查卷第121、133-134頁）相符，復參之
      證人陳鈞盛於上開時間確實有施用海洛因之行為，據其於
      原審審理時陳述在卷（原審卷一第252頁），且陳鈞盛於
      95年5月25日為警查獲當日所採集之尿液送中山醫學大院
      附設醫院檢驗，呈施用海洛因後之嗎啡陽性反應，有該院
      出具之尿液檢驗報告1份在卷可稽（原審卷二第141頁），
      其另因於94年8月上旬起至同年12月16日止之連續施用第
      一級毒品海洛因犯行，經原審法院以94年訴字第654號判
      處有期徒刑1年，亦有上開刑事案件判決可參（原審卷二
      第107~110頁），足見其長期耽溺於施用海洛因惡習而確
      有購買海洛因之需求無疑，益顯其於警詢、偵查中之證言
      應為真實可信。
    2.證人陳鈞盛於原審審理時，雖亦附和被告乙○○於原審之
      辯詞，改稱：是拿錢請乙○○幫伊拿海洛因，不是向之購
      買云云。惟查，證人陳鈞盛於原審詢以：「你於95年4月
      初時在草屯鎮○○路天下賓果遊藝場有向乙○○、丙○○
      購買三千元的海洛因壹包，是否實在？」時，答以：「我
      是要去那裡的時候，就先以電話與乙○○聯絡要買海洛因
      ，乙○○說要跟他朋友拿，我請乙○○幫我拿三千元的海
      洛因，地點確實在草屯鎮○○路與中正路口的天下賓館遊
      藝場，．．．，我聯絡的對象是乙○○，我是把錢交給乙
      ○○，過一下子，乙○○回來，在上開遊戲場旁停車場，
      乙○○把海洛因交給我，我不知道乙○○海洛因是跟誰拿
      的。」等語（原審卷三第131頁），則依證人陳鈞盛上開
      證言，其並未與被告乙○○一起向所謂之藥頭交易，因此
      ，被告乙○○是否確向他人拿取毒品，陳鈞盛當亦無法確
      認，自無法據其證言為有利於被告乙○○之認定。況證人
      陳鈞盛買受系爭之海洛因，係先以電話聯絡被告乙○○，
      買賣價金亦交付被告乙○○，毒品海洛因亦由被告乙○○
      親交，業如前述，是被告乙○○就本件毒品交易全程參與
      ，與一般交易之過程無異，是證人陳鈞盛所稱被告僅係幫
      忙購買云云，無非為被告脫罪之詞。況衡諸一般經驗法則
      ，被告乙○○絕無甘冒被移送究辦重刑之危險，平白為證
      人陳鈞盛調貨之可能，是縱認被告乙○○確如證人陳鈞盛
      所言係自他人處轉調毒品，其所販入毒品海洛因之價格必
      較其賣出之價格低廉，而從中賺取買賣差價牟利，則其所
      實施者，仍屬販賣行為甚明，從而，本件無論依證人陳鈞
      盛於警詢、偵訊時所證情節，或事後翻異之詞，被告乙○
      ○之行為均該當於販賣之構成要件無疑，況被告乙○○於
      本院審理中已供承有於95年4月初販賣海洛因予證人陳鈞
      盛之犯行（見本院卷第145頁），已堪認定。
（三）關於事實欄二之(三)被告共同向綽號「阿水」者販入第二級
      毒品甲基安非他命後，於96年3月21日下午8時許賣予吳俊
      隆，再陸續販賣予洪銘宏1次、吳俊隆2次、陳勃盛1次部
      分（即附表二部分），被告等二人於本院審理中已供承不
      諱（見本院卷第146頁），益徵被告二人共同販賣第二級
      毒品甲基安非之犯行，堪認屬實。茲詳述如后：
    1.關於證人洪銘宏部分：
      被告乙○○於原審審理時固不否認有於95年3月21日交付
      價格6,000元之甲基安非他命予洪銘宏，惟辯稱：這次是
      兩人各出6,000元合資購買甲基安非他命1錢，伊開車載洪
      銘宏去員林拿甲基安非他命云云，經查：
    (1)被告丙○○於95年3月21日18時54分56秒，以其持用之000
      0000000號行動電話，撥打證人洪銘宏位於南投縣草屯鎮
      ○○里○○路25-6號住處之室內電話000-0000000，通話
      內容中「A」為被告丙○○，「B」為證人洪銘宏，內容為
      「B：喂  A：喂  B：找誰  A：你爸ㄋ  B：我爸在賭博
        A：你爸在賭博  B：恩A：他不是要處理查甫ㄟ (閩南
      語音)，處理好了喔。  B：沒阿  A：有要處理嗎  B：有
      阿  A：你看怎叫他打給我比較快  B：好」，嗣證人洪銘
      宏於同日20時52分16秒，以其持有之0000000000號行動電
      話撥打被告丙○○持用之上開電話，通話內容為「A：喂
        B：嫂子你在哪裡  A：我要到了，我在你後面而已。
      B：好好」等情，有卷附監察號碼0000000000號通訊監察
      譯文附於95年度他字第746號偵查卷第215-216頁可參，被
      告丙○○及證人洪銘宏於原審均自承上開內容為其間之對
      話，電話內容『查甫』是指甲基安非他命，證人洪銘宏並
      證述聯絡是要買甲基安非他命的事等語（原審卷三第114
      、293頁），堪認上開通訊監察譯文之內容應是被告丙○
      ○與證人洪銘宏間聯絡毒品買賣之事，核與證人洪銘宏於
      警詢時證述：上開95年3月21日20時52分之通話係其欲確
      認被告丙○○是否已到達，當時被告丙○○是要送毒品過
      來，通話時已到其後方，被告二人係開車前來，6000元交
      給綽號師公之乙○○，購買半錢等情（參原審卷三第233
      至234勘驗筆錄內容）大致相符。
    (2)嗣證人洪銘宏於原審審理時雖附和被告乙○○於原審之辯
      詞，改稱：那次是乙○○錢不夠，找伊合資買甲基安非他
      命，當天約於95年3月21日晚上9時10分許到達，僅乙○○
      一人前來，見面地點在南投縣草屯鎮○○路25之6號住處
      路邊，兩人各出6000元去員林跟乙○○朋友買1錢之甲基
      安非他命，伊與乙○○一起去跟他朋友買甲基安非他命1
      包云云。惟查，觀諸證人洪銘宏與被告丙○○前述通話內
      容，完全未提及被告乙○○或丙○○有與洪銘宏合資購買
      之需求，反係丙○○詢問洪銘宏是否仍要處理安非他命，
      且證人洪銘宏於96年3月21日原審審理時係稱：只有跟乙
      ○○合資這一次，1包拿回來，1人倒1半，沒有用秤去分
      云云，核與被告乙○○供述：毒品是已經分好成兩袋，一
      袋給伊，一袋直接交給洪銘宏之情節亦不符合，足徵被告
      前揭所辯合資購買毒品云云，應非事實，而證人洪銘宏事
      後翻異之詞，則在迴護被告，此參之本件被告等用以聯絡
      買賣毒品所用之門號0000000000行動電話，係被告等借用
      證人洪銘宏名義申辦者，有卷附之遠傳電信股份有限公司
      提供之手機申請人資料可證，並經被告乙○○供明在卷（
      原審卷三第316頁），可知其間關係匪淺，證人極可能因
      個人私誼而迴避對被告不利之證述，甚而虛構事實，揆諸
      上開判決意旨，自仍應以證人於警詢時之初供較為可採信
      。
    (3)被告丙○○於事前主動撥打電話予洪銘宏，詢問毒品交易
      之事，事後並與被告乙○○同往交付毒品及收取價金，則
      其對本次販賣第二級毒品甲基安非他命予洪銘宏之犯行，
      自有犯意之聯絡及行為參與，所辯未販賣云云，洵無足採
      。
    2.關於證人吳俊隆部分：
      被告乙○○於原審審理時辯稱：吳俊隆打電話來是找伊，
      要跟伊合資購買安非他命，見面後再一起去買云云：
    (1)證人吳俊隆於95年8月18日偵訊時具結證稱：95年3月21日
      向丙○○、李興文購買安非他命半錢即1.875公克，約在
      彰化市○○路與彰美路附近的遊藝場，這一次是綽號「阿
      姐」的丙○○拿來；95年3月23日是我與綽號「師公」的
      乙○○聯絡交易安非他命，由丙○○拿安非他命來賣給伊
      ，原本要跟他們買5000多元，但他們不要，後來才湊成
      9000元跟他們買半錢安非他命，交易地點是在草屯鎮○○
      ○街上，現在想不起來詳細地點，是有人開車載丙○○拿
      安非他命來；95年3 月29日的安非他命毒品交易跟丙○○
      買6000元，交易地點在草屯鎮○○街的停車場，也是有人
      載丙○○來，這次買半錢的一半，大概是0.9多公克等語
      （見95年度他字第746號偵查卷第67~68頁）。
    (2)證人吳俊隆於95年3月21、23、29日以其持用之000000000
      0號行動電話，撥打被告等持用之0000000000 號行電話，
      通話內容中「A」為被告丙○○或乙○○，「B 」為證人
      吳俊隆，「C」為被告乙○○，各次通話內容如下：
    a.95年3月21日18時56分47秒：「B：阿姐我朋友跟我公家，
      我想要拿半個。  A：東西就是好的，就是今天早上那個
      。．．．  B：錢多少  A：等一下我拿給他聽，他跟你報
      路，你在跟他說。  C：喂  B：嘿  C：你那裏9千喔  B
      ：嘿，我剛剛花2佰．．．C：現在這個東西跟早上的都一
      樣。．．．C：在彰化，你叫你朋友載你過來  B：哪裏
        C：華碩地下道．．．  C：之前我們不是有一次來這華
      碩遊藝場知道嗎」等語，同日19時03分41秒，吳俊隆並於
      同一電話留言：「姐仔；待會拿些男生給我，我自己要用
      的，麻煩妳〝謝啦〞！俊隆。」等語，同日95年3月21日
      19 時39分17秒之通話內容為「B：你說金馬路跟芳美路喔
        A ：你到了喔  B：我再幾分鐘就到了」等語。
    b.95年3月23日0時27分33秒之通話內容為：「A（道士）：
      安怎。  B：我這裏不夠部分  A（道士）：你不是說你那
      裡5千多，那不要。」等語，同日1時51分10秒，吳俊隆留
      言：「姐？一個多鐘頭已經過了，你也接個電話，九仟在
      我手上，要拿半”速速回電！拜託姐仔你快回電！俊隆。
      」等語。
    c.95年3月29日10時57分通話內容為：「A：你說怎樣？  B
      ：我要四支仔（音譯） A：要6千喔  B：讓我欠2千啦，
      我這裡有一台機器，我脫手再給你  A：你快來，你人在
      哪？  B：在仁愛街  A：你過來阿，停車場這邊，你剛剛
      來這邊」等語。
      上開監聽譯文內容，有監察號碼0000000000號通訊監察譯
      文附於95年度他字第746號偵查卷第56~61頁可參，衡之證
      人吳俊隆於偵查中自承上開譯文為其與被告丙○○、乙○
      ○之通話內容（見95年度他字第746號偵查卷第67頁），
      於原審審理中亦坦認0000000000行動電話為其於95年3月
      間使用電話（見原審卷三第118頁），被告乙○○及丙○
      ○於原審亦均坦認上開譯文為渠等之通話（見原審卷三第
      239-240頁），自堪信為真實。
    (3)核證人吳俊隆於偵訊時就其3次向被告二人購買毒品之聯
      絡方式，及交易之時間、地點、數量及價格詳細證述，所
      證內容核與上開通訊監察譯文所載其與被告丙○○、乙○
      ○通話之時間、內容均相符合，而關於上開譯文內容之意
      涵，被告丙○○原審於審理時供稱：「95.03.21下午6時
      56 分吳俊隆打來是我接的，．．，我回答『東西就是好
      的，就是今天早上那個』，『東西』是指安非他命。．．
      95.03.21下午7時03分41秒吳俊隆所傳電話簡訊內容中之
      『男生』係指甲基安非他命。95.03.21下午7時39分17秒
      、同日下午7時54分43秒這二通電話是我和吳俊隆間的通
      話，與吳俊隆相約在金馬路與芳美路的華碩遊藝場門口見
      面，吳俊隆電話中聲稱『我要男的』，是指要甲基安非他
      命。95.03.23凌晨1時51分10秒之吳俊隆所傳電話簡訊之
      監聽譯文內容，簡訊內容中『姐』是指我，．．．，95.
      03.29上午10時57分之監聽譯文提到的『四支』是指半錢
      的一半的份量的甲基安非他命，我回答他價格為六千元」
      ，被告乙○○則供稱：「95.03.21下午6時56分監聽譯文
      中C的部分是我的通話，內容中我提到『九千』是指吳俊
      隆要出九千元買安非他命。95.03.23零時27分33秒之監聽
      譯文是我與吳俊隆間的通話，內容中我提到『五千多』是
      指錢，是要一起去拿安非他命的。95.03.23凌晨1時51分
      10秒之吳俊隆所傳電話簡訊之監聽譯文內容，簡訊內容中
      『九千在我手上，要拿半』，是指吳俊隆要以九千元拿半
      錢甲基安非他命，．．，95.03.29上午10時57分之監聽譯
      文，該次交易吳俊隆有拿一台點唱機來，但是人家不要，
      所以沒有交易成功」，顯上開通訊監察譯文之內容均係在
      連繫毒品之交易無疑。再者，證人吳俊隆於上開時間確有
      施用甲基安非他命之行為，亦據其於原審審理時陳述在卷
      （原審卷三第122頁），且吳俊隆於95年4月10日為警查獲
      當日所採集之尿液送中山醫學大院附設醫院檢驗呈甲基安
      非他命陽性反應，有該院出具之尿液檢驗報告1份在卷可
      稽（參原審卷二第212、213頁），另其因於93年9月中旬
      起至94年8月31日止及95年1月12日之施用第二級毒品甲基
      安非他命犯行，業經原審分別以94年訴字第573號、95年
      訴字第378號判決判處有期徒刑7月、4月，有上開上開刑
      事案件判決書可參（原審卷二第195~205頁），足見吳俊
      隆長期耽溺於施用海洛因惡習而確有購買海洛因之需求，
      益徵其於偵查中之證言應為真實可信。
    (4)雖證人吳俊隆嗣於原審審理時，亦附和被告乙○○之辯詞
      ，改稱：實際上並未向被告等購買毒品，只有跟被告乙○
      ○合資購買2次云云。惟查，觀諸吳俊隆與被告二人約定
      交易毒品之前述通話內容，從未提及被告乙○○或丙○○
      應就所購買之甲基安非他命出資若干，且於95年3月23 日
      0時27分33秒之對話，因吳俊隆當時僅有5千餘元，被告乙
      ○○一度不同意其購買，另於95年3月29日10時57分之通
      話，被告丙○○且向吳俊隆表示「四支」之分量要6千元
      ，卻未有支字片語論及被告方面之出資為何，足徵被告前
      揭所辯合資購買毒品云云，顯屬無稽，此復參之證人吳俊
      隆於原審審理時證稱：係與被告乙○○各出5,000元合資
      云云，顯與本件販賣之金額均不符合，益徵證人吳俊隆所
      述合資購買毒品乙詞，係出於迴護被告所為，既與事實不
      符，當不能佐證被告乙○○所辯合資購買屬實，證人事後
      翻異之詞亦無足採。
    (5)又被告等與證人吳俊隆上開95年3月29日上午之毒品甲基
      安非他命交易，因被告乙○○及吳俊隆於原審均陳述該擬
      用以抵償2,000元價金之點唱機1台，實際上並未交給乙○
      ○（原審卷三第120、240頁），且核之95年3月29日之通
      訊監察譯文內容，吳俊隆所稱其有1台機器，脫手再給你
      等語，亦係意指轉賣該點唱機之後，再支付販毒之價金予
      被告等，是則該次之交易，被告二人實際取得之販賣所得
      應為4,000元，並積欠2000元之價款，起訴書誤為該點唱
      機已交付並折抵價金，容有誤會。
    (6)被告丙○○雖以電話打來都是找乙○○，有時乙○○會向
      之借用電話云云推諉其責，惟觀諸上開監聽譯文內容，多
      數係以被告丙○○為通話之對象，此觀吳俊隆之留言均以
      其為受話對象亦明，且被告丙○○於電話中亦言及毒品之
      價格及品質，衡情豈可能僅係幫忙轉接電話，所辯未共同
      販賣，亦無足採信，則其就連續販賣甲基安非他命予證人
      吳俊隆部分之犯行，與被告乙○○有犯意之聯絡及行為之
      分擔，亦堪認定。
    3.關於證人陳勃盛部分：
      被告於原審辯稱：伊與陳勃盛不熟，均係與陳勃盛之兄陳
      鈞盛一起拿安非他命後，約在台中市○○路「賺錢時代」
      大樓旁交付安非他命給陳勃盛，且陳勃盛是將錢交給陳鈞
      盛云云，經查：
    (1)證人陳勃盛於95年10月25日警詢時證述：95年5月初在台
      中市○○路「賺錢時代大樓」附近向綽號師公男子及綽號
      小琪女子購買安非他命毒品，價格新台幣3千元，數量不
      清楚，伊以電話跟他們連絡，但聯絡電話忘記了，電話中
      跟他們說「我要東西」，他們問要多少，並要伊前往上述
      交易地點，到該處後，師公及綽號小琪女子就從該大樓旁
      停車場一起開車出來，他們2人在車上沒有下車，師公之
      男子駕駛車輛，伊就直接拿3,000元給師公，師公就交付1
      包安非他命等語，核與證人於同日偵訊時結證：曾向綽號
      師公乙○○、綽號小琪丙○○購買過2次毒品，第一次是
      在今年5月初，伊打電話給師公，約在台中市○○路賺錢
      時代大樓附近買安非他命1小包3000元，第二次是在第一
      次購買後的3、4天，也是一樣約在賺錢時代大樓附近買安
      非他命3000元，當時小琪和他一起來，錢交給師公，安非
      他命也是師公拿給伊等語（見95年他字第746號第109-111
      頁、第133-136頁）大致相符，而參之證人陳勃盛於上開
      時間確實有施用甲基安非他命之行為，業據其於原審審理
      時陳述在卷（原審卷一第229頁），且證人陳勃盛於95年5
      月25日為警查獲當日所採集之尿液送中山醫學大院附設醫
      院檢驗，呈甲基安非他命陽性反應，有該院出具之尿液檢
      驗報告1份在卷可稽（參原審卷二第222、223頁），是其
      確因染有施用甲基安非他命之惡習而有購買甲基安非他命
      之需求無疑，亦足徵其於警訊、偵查中之證言應為可信。
    (2)證人陳勃盛於原審審理中，雖仍證述於95年5月初某日及
      其後之3、4日，在台中市○○路賺錢時代大樓附近向被告
      購買甲基安非他命2次，價格均係3,000元，錢交給師公，
      並當庭指認被告乙○○即「師公」其人，惟亦改稱：交貨
      時只有乙○○一人前來，均係其兄陳鈞盛打電話與乙○○
      聯絡云云。惟查，證人陳勃盛於96年3月21日原審審理時
      ，經檢察官詰問：「為何之前說是二個人（交貨）」時，
      沈默未回答該問題，另檢察官詰問：「第二次丙○○有無
      一起到？」，答以：「應該有」，另經被告乙○○辯護人
      反詰問：「為何在偵訊中敘述明確，而審理中都說忘記了
      ？」、「在偵訊中說的是否都實在  ？（提示筆錄之）」
      ，答以：「不曉得怎麼回答。」、「是真的」等語（見原
      審卷一228至231頁），顯證人陳勃盛於審理中，或因直接
      面對被告二人，不敢直陳被告犯行，致顯有所顧忌至明，
      反觀證人陳勃盛於警詢、偵訊時所證情節，因距案發時間
      較近，其記憶應較為清晰正確，復衡之其對於雙方交易之
      過程證述極為明確，自無捨棄不採之理。基上所述，證人
      陳勃盛於原審審理中之證言明顯已受外力干擾，致部分與
      警詢、偵詢之證言不符一，且無法證明該不符部分與事實
      相符，自無足採，揆諸上開判決意旨，應以證人於警詢、
      偵訊時之初供為可採信，則被告二人有於95年5月初某日
      及其後之3、4日，2次販賣甲基安非他命予證人陳鈞盛之
      犯行，亦堪認定。
（四）關於事實欄二之(四)被告二人共同販賣第一級毒品海洛因予
      廖東信、胡明鴻部分（即附表三編號(二)至(四)部分），業據
      被告二人於本院審理中供承屬實（見本院卷第147頁背面
      ），並詳述如后：
    1.關於證人廖東信部分：
    (1)證人廖東信於95年10月31日偵訊時具結證稱：伊以0000-0
      00000號行動電話撥打師公的0000-000000號行動電話，電
      話有時是阿妹仔接的，可是伊不知道他的真名，但都是師
      公拿毒品來給伊，0000000000行動電話通訊監察譯文是伊
      向綽號「阿妹仔」和「師公」購買毒品的聯絡交易電話內
      容。其中9月1日那天打去是阿妹仔接，後來師公拿到伊住
      處，買了3, 000元的海洛因。9月2日那一天的電話是「阿
      妹仔」接的，約在臺中大里市的「巧福」電子遊藝場，是
      「師公」拿毒品來給我的，買2000元海洛因等語（95年度
      他字第746號偵查卷第208~210頁）。
    (2)證人廖東信於95年9月1、2日以0000-000000號行動電話撥
      打被告等持用之0000000000號行動電話，通話內容中「A
      」為被告丙○○或乙○○，「B」為證人廖東信，各次通
      話內容如下：
    a.95年9月1日16時40分10秒：「B：喂  A（即被告丙○○）
      ：喂  B：阿信啦  A：你是誰 (男女聊天)  B：有嗎  A
      ：幹什麼  B：拿兩千啊  A：你跟誰  B：啊！跟明宏啊
        A：你跟誰  B：要兩千啊！要去哪裡拿。  A：怎樣  B
      ：你不講我怎麼知道  A：我在哪裡？你知道嗎？  B：啊
        A：你等一下  B：嘿！阿信啊、還有誰！  A(即被告乙
      ○○)：喂！你是誰？  B：拿兩千啊  A：啊  B：拿兩千
      啊！拿好一點啦！  A：我知道啦  B：要到哪裡相等啦
      A：你現在人在哪裡  B：我現在在仁化、在家裡還有在哪
      裡！  A：你等一下，我3分鐘打給你。  B：怎樣！好啦
      ！  A ：我3分鐘打給你」。
    b.95年9月1日16時44分22秒：「B：喂  A：怎樣啦  B：還
      沒來喔  A：要啊！你等一下  B：你現在換新電話0986那
      一支你的喔！  A(即被告乙○○)：怎樣！．．．．  B：
      怎樣！要在哪裡相  等？  A：你說、你現在在哪裡B：我
      現在在仁化（指大里市○○路）你開車過來啊  A：我過
      去啦  B：你要過去哪裡？我回去家裡等喔。  A：我過去
      啦  B：你要過去哪裡？我回去家裡等喔  A：是啊  B：
      這樣用送的好啦  A：啊  B：這樣用送的好啦  A：有夠
      啦喔  B：有啦！嘿！你有粗的 (安非他命)嗎？粗的哪一
      些來吃  A：那個沒有，那個還沒，那個先不要講，那個
      還沒有  B：還要等多久？  A：啊  B：還要等多久？  A
      ：很快啦」。
    c.95年9月1日20時15分58秒：「B：阿妹  A（即被告丙○○
      ）：是！怎樣！  B：你要過來嗎？  A：你在哪裡  B：
      我在家裡啊  A：你在哪裡  B：下午那個東西（指毒品）
      太少，又算3千元，太離譜了。  A：嘿！怎嗎樣  B：太
      少了呀  A：是喔！那個是我同學的，我怎知道  B：是啊
       A：好啦！你在家喔  B：你如果有拿一些過來（指毒品）
      ，不要緊！你看多少我跟你算。」
    d.95年9月2日14點41分19秒：「A：喂：你在哪裡  A：在大
      元國小這裡  B：哪裡A：怎樣歐！你有在仁化路嗎？  B
      ：沒有我在大里  A：我也在大里這邊，巧福這附近  B：
      巧福喔  A：嘿  B：那我過好了，那個2千... （聽不清
      楚）A：好好我知（A特意提高升調使對方B之聲音不清楚
      ）  B：要在哪裡相等你知  A：一樣... （聽不清楚）
      B：你再打給我我機子要沒電了  A：我剛才不是有跟你講
      B：剛才說的巧福那裡  A：對呀  B：我去嗎．．．  A：
      好啦在旁邊巧福那裡等你．．A：巧福啦  B：好啦好啦」
      上開監聽譯文內容，有監察號碼0000000000號行動電話通
      訊監察譯文附於95年度他字第746號偵查卷第201~205頁可
      參，衡之證人廖東信於偵查中證稱上開譯文為其與被告丙
      ○○、乙○○間之通話內容（見95年度他字第746號偵查
      卷第209頁），於原審審理中亦坦認上開電話譯文為其與
      被告二人之通話（見原審卷三第137、197頁），被告乙○
      ○及丙○○於原審亦均坦認上開譯文為渠等之通話（見原
      審卷三第292頁），自堪信為真實。
    (3)核證人廖東信於偵訊時就其2次向被告等購買毒品之聯絡
      方式，及交易之時間、地點、數量及價格詳細證述，所證
      內容核與上開通訊監察譯文所載其與被告丙○○、乙○○
      通話之時間、內容均相符合，而關於上開譯文內容之意涵
      ，被告丙○○於原審審理時供稱：「95年9月1日晚上8點
      15 分之監聽通話是我和廖東信之間的通話，這通電話我
      沒有交給乙○○接，電話內容中『三千元』是指3,000元
      的海洛因。」，被告乙○○則供稱：「那是我和廖東信間
      的通話，．．，通話內容中『二千元』是指2,000元的海
      洛因，『粗的』是指安非他命，『那個三千元的東西』應
      該是指3,000元份量的海洛因，『那個二千啦，沒有很好
      啦』是指2,000元的海洛因。」，顯然廖東信與被告間之
      上開通訊監察譯文之內容均在連繫毒品之交易，證人廖東
      信且抱怨被告二人於95年9月1日販售之3,000元海洛因份
      量太少。再者，廖東信於95年10月31日為警查獲當日所採
      集之尿液送中山醫學大院附設醫院檢驗呈施用海洛因後之
      嗎啡陽性反應，另其因自95年5月中旬某日起至同年6月27
      日止之施用第一級毒品甲基海洛因犯行，業經臺灣臺中地
      方法院以95年訴字第2690號判決判處有期徒刑10，有臺灣
      臺中地方法院檢察署96年度毒偵字第11號移送併辦意旨書
      及上開刑事案件判決書可參（原審卷二第230~236頁），
      可見廖東信長期耽溺於施用海洛因惡習而確有購買海洛因
      之需求無疑，足徵其於偵查中之證言應為可信。
    (4)雖證人廖東信於原審審理時，翻異前詞，改稱：是打電話
      請被告乙○○幫伊購買毒品，且只有1次，95年9月1日那
      次是乙○○跟他朋友一起到其仁愛路住處，錢交給乙○○
      朋友，乙○○朋友當場交付海洛因云云。惟查，被告乙○
      ○於95年9月1日16時44分22秒之通話中，兩度重覆「這樣
      用送的好啦」，證人廖東信並向被告詢問「你有粗的（指
      安非他命）嗎？粗的哪一些來吃  A：那個沒有，那個還
      沒，那個先不要講，那個還沒有」，顯然證人廖東信係表
      示向被告購買，尚非請其幫忙購買，況治安機關向來對於
      非法販賣毒品查緝嚴加執行，本件證人廖東信所購買之毒
      品不過3,000元之小額，被告若真係無償代向他人調貨，
      衡情其上手之藥頭亦無甘冒遭查緝之風險，隨同送貨至證
      人廖東信家中之必要及可能，又細繹廖東信與被告二人95
      年9月1日約定交易毒品之通話內容，均未提及有其他之朋
      友同行，證人廖東信原審審理中翻異之詞實悖乎上開事證
      ，且無法證明與事實相符，自無足採。再者，衡諸一般經
      驗法則，被告乙○○絕無甘冒被移送究辦重刑之危險，平
      白為證人廖東信調貨之可能，從而，本件無論依證人廖東
      於偵訊時所證情節，或事後翻異之詞，被告之行為已該當
      於販賣之構成要件無疑。
    (5)被告丙○○就部分雖亦以電話打來都是找乙○○等語諉責
      ，惟觀諸上開監聽譯文內容暨其於原審對於譯文內容意涵
      之供述，及證人廖東信於偵查中之證言，顯見其對於上開
      販賣予證人廖東信部分之犯行，有犯意之聯絡及行為之分
      擔，所辯自無足採。
    2.關於證人胡明鴻部分：
    (1)證人胡明鴻於95年10月31日偵訊時結證：伊以0000000000
      號行動電話撥打阿妹仔的0000000000的電話買海洛因毒品
      ，9月2日那次是買2000元海洛因，當天是伊打電話給阿妹
      仔，後來是阿妹仔和師公拿到伊家中等語。
    (2)證人胡明鴻於95年9月2日20時17分01秒以其持用之0000-0
      00000號行動電話撥打被告等持用之0000000000號行動電
      話，通話內容中「A」為被告丙○○，「B」為證人廖東信
      ，通話內容為「B：妹喔！A：是  B：妳那裡有東西嗎 (
      指毒品)？A：要多少？  B：先拿過來再講啦！  A：去你
      家喔！好啦！  B：多拿一些嘿！你不要只拿一張 (指毒
      品)耶！  A：好啦  B：你要過來嗎！  A：好啦  B：你
      要馬上過來嘛！我就回去等你。  A：再大約10分鐘」等
      情，有監察號碼0000000000號通訊監察譯文附於95年度他
      字第746號偵查卷第180頁可參，衡之證人胡明鴻於偵查中
      自承上開譯文為其與被告丙○○之通話內容，於審理中亦
      坦認0000000000是其當時所使用之行動電話，上開譯文係
      與丙○○之通話內容（見原審卷三第110頁），被告丙○
      ○於原審對此亦不否認（見原審卷三第290頁），自堪信
      為真實。
    (3)核證人胡明鴻於偵訊時就其向被告二人購買毒品之交易時
      間、地點、數量及價格詳細證述，所證內容核與上開通訊
      監察譯文所載其與被告丙○○通話之時間、內容大致吻合
      ，而關於上開譯文內容之意涵，被告丙○○於審理時供稱
      ：「通話內容中『一張』是指價值一千元份量的海洛因。
      」，顯然胡明鴻與被告丙○○間之上開通訊監察譯文之內
      容係在連繫毒品之交易無疑，復參之證人胡明鴻於上開時
      間確實有施用海洛因之行為，亦據其於原審審理時陳述在
      卷（原審卷一第235頁），且胡明鴻因自95年3、4月間某
      日起至95年10月30日上午止施用第一級毒品海洛因犯行，
      業經法院裁定送觀察勒戒等情，有卷附臺灣南投地方法院
      檢察署95年度毒偵字第1852號、臺灣臺中地方法院檢察署
      96 年度毒偵字第20號、臺灣臺中地方法院96年度毒聲字
      第30號、本院96年度毒抗字第128號卷宗影本可參（原審
      卷二第258~352頁），足見胡明鴻有施用海洛因惡習而確
      有購買海洛因之需求無疑，益顯其於偵查中之證言應為真
      實可信。
    (4)雖證人胡明鴻於原審審理時，翻異前詞，改稱：是請阿妹
      、師公去幫伊拿毒品海洛因，不是跟他們買云云。惟查，
      證人於原審96年3月21日審理時，檢察官詢以9月2日有無
      拿到海洛因，答稱：「沒有」，嗣於96年10月11日，原審
      詢以：「當天（即95年9月2日）交易的確實時間？」，答
      以：「在九十五年九月二日晚上約十、十一時許，是丙○
      ○、乙○○一起拿來我家台中縣大里市○○路190巷14號
      給我的，當天交易的數量是二千元壹包海洛因。」旋於同
      日被告乙○○詢以：「我是否曾經親手交毒品海洛因給你
      過？」又改稱：「是我和乙○○一起去跟別人買的，是我
      開車的。因為我不知道我要跟誰買，所以乙○○帶我去跟
      那個人買海洛因。」，是其於原審審理中前後所述均不一
      致，且大相逕庭，顯證人胡明鴻在原審審理中因直接面對
      被告而受影響，致證詞反覆不一，自亦無法信採，再衡諸
      一般經驗法則，被告等絕無甘冒被移送究辦重刑之危險，
      平白為證人調貨之可能，迭如前述，茲不贅言。
    (5)觀諸上開通訊監察譯文內容完全由被告丙○○接聽，並酌
      以其於原審對於譯文內容意涵之供述，及證人胡明鴻偵查
      中之證言，顯其對於上開販賣予證人胡明鴻部分之犯行，
      與被告乙○○間有犯意之聯絡及行為之分擔，亦堪認定。
（五）關於事實欄二之(五)被告乙○○販賣第一級毒品海洛因予邱
      宏昇部分（即附表三編號(五)部分）：此被告乙○○於原審
      雖辯稱：95年9月4日之監聽譯文內容，係邱宏昇欲向伊購
      買茶葉云云，但於本院審理中已供承此部分販毒犯行不諱
      （見本院卷第14 7頁背面），茲說明如后：
    1.證人邱宏昇於95年10月24日警詢時證稱：95年9月4日2時
      40分9秒這通電話是伊跟綽號師公之男子對話，意思是要
      買海洛因，他要拿過來賣伊等語（95年他字第746號卷第
      95-97頁）。
    2.證人邱宏昇於同日偵訊時結證：95年9月4日0000000000這
      通電話是我向乙○○購買海洛因的內容，我買1錢重價值
      27,000元的海洛因，交易地點是在草屯鎮○○路「寶貝熊
      」幼稚園前等語（95年他字第746號卷第105-106頁）。
    3.被告乙○○於95年9月4日2時40分9秒以其持用之00000000
      00號行動電話撥打證人邱宏昇持用之0000000000號行動電
      話，通話內容中「A」為被告乙○○，「B」為證人邱宏昇
      ，其內容為：「B：你不是要那個。  A：要上去市內 (台
      語)。  B：我不要去，你不是要拿上來。  A：要啊，我
      是跟你說那個要上去那裡，你要的那種「那個」。  B：
      不然不要了。  A：重點，我要跟你處理好，我們在來言
      （台語）。  B：朋友，就拿我們原本講的那樣就好。  A
      ：好。  B：你多久會    到。  A：我會先給你電話。」
      等情，有監察號碼0000000000號通訊監察譯文附於95年度
      他字第746號偵查卷第100頁可參，證人邱宏昇於偵查及原
      審審理中均證稱上開譯文為其與被告乙○○之通話內容（
      見原審卷三第124頁），被告乙○○於原審對上開譯文為
      其與證人邱宏昇之通話內容亦不否認（見原審卷三第243
      頁），自堪信為真實。
    4.核證人邱宏昇於警詢、偵訊時就其向被告乙○○購買毒品
      之交易時間、地點、數量及價格詳細證述，所證內容亦與
      上開通訊監察譯文所載其與被告乙○○通話之時間、內容
      大致相符，證人邱宏昇並稱監聽譯文中『那個』就是指要
      買的海洛因的意思（見原審卷三第124頁），被告雖辯稱
      係買賣茶葉云云，然以，果若被告係出售茶葉，用詞何需
      如此隱晦，所辯有違常情，自無足採，則被告乙○○與邱
      宏昇間上開通訊監察譯文之內容應為連繫毒品之交易無疑
      。再者，邱宏昇於95年10月24日為警查獲當日所採集之尿
      液送中山醫學大院附設醫院檢驗呈施用海洛因後之嗎啡陽
      性反應，有卷附臺灣南投地方法院檢察署95年度毒偵字第
      1698號起訴書可參（原審卷二第241頁），足見邱宏昇因
      有施用海洛因惡習而確有購買海洛因之需求無疑，益徵其
      於偵查中之證言應為真實可信。
    5.證人邱宏昇於原審審理時，雖改稱：95年9月4日凌晨5時
      許在草屯鎮○○路寶貝熊幼稚園附近取得海洛因，總共購
      買27,000元的1錢海洛因，是乙○○約他朋友到那邊，由
      他朋友拿海洛因給我的，警詢時因對販賣的定義不瞭解，
      以為這樣就算是販賣，才會如此證述云云。惟查，證人於
      原審96年3月21日審理時，證稱：「我是拜託乙○○向朋
      友調毒品，不是向他買的，他也是打電話跟別人拿的」、
      「錢交給乙○○」、「海洛因是丟在地上，叫我自己去撿
      的」、「丟在草屯寶貝熊那邊的地上」等語，嗣於96年10
      月11日原審審理時則證稱：「我買海洛因電話上和乙○○
      接觸的，但是乙○○後來有聯絡他的朋友，由他朋友交付
      海洛因給我。」、「（問：你稱海洛因是乙○○朋友交給
      你的，他的朋友有無當面交給你？）有」，其前後所述顯
      有不符，足徵證人邱宏昇原審審理中翻異之詞，僅在迴護
      被告，無足憑採。況退步言之，證人邱宏昇於原審亦證述
      ：「（問：乙○○幫你調貨有何好處？）沒有特別好處，
      就是大家一起吸食。」、「（問：這次二萬七的毒品有沒
      有請乙○○吸食？）有的。」等語，以海洛因係依法禁絕
      查緝之毒品，物稀價昂，縱認證人邱宏昇於原審所證被告
      乙○○為之向友人調貨屬實，惟依其證述情節，被告乙○
      ○既因之無償獲取得部分海洛因施用，則該等海洛因自係
      其轉售海洛因安非他命所獲得之利益，所為亦屬販賣無疑
      。是則，本件無論依證人邱宏昇於警詢、偵訊時所證情節
      ，或於原審審理時翻異之詞，被告乙○○之行為均該當於
      販賣之構成要件，則被告乙○○有於95年9月4日販賣海洛
      因予證人邱宏昇之犯行，應堪認定。
（六）關於事實欄二之(六)被告乙○○販賣第二級毒品甲基安非他
      命予陳鈞盛部分（即附表四部分）：雖被告乙○○於原審
      辯稱：95年9月5日那天，是與陳鈞盛一起去找朋友黑狗買
      安非他命，但該次交易並未成功云云，惟於本院審理中已
      供承不諱（見本院卷第148頁背面），茲詳述之：
    1.證人陳鈞盛於95年10月25日警詢時證稱：95年9月5日0時
      43分45秒通訊監察錄音帶通話內容是伊打給綽號師公的乙
      ○○，要向乙○○購買安非他命，約在草屯鎮○○路「麥
      當勞」對面見面，之後乙○○叫伊載他到他的朋友綽號叫
      黑狗的住處外，伊拿新台幣5,000元給乙○○，乙○○從
      綽號黑狗住處走出來後就拿了一包重約1公克的安非他命
      給我等語，核與其於同日偵訊時結證：有一次向他買5,00
      0元的安非他命，那一次是伊打給他，約在草屯鎮麥當勞
      對面的麵攤見面，當時他是由朋友載他過來，然後他就做
      上我的車，後來就載他去他朋友住草屯鎮○○路一個綽號
      黑狗的地方，他收了5, 000元之後，沒多久就從黑狗住處
      出來拿一包安非他命給我等語相符（見95年他字第746號
      卷第116-118、133-136頁）。
    2.證人陳鈞盛曾於95年9月5日0時43分45秒以其弟陳勃盛持
      用之0000000000行動電話撥打被告乙○○持用之00000000
      00號行動電話，通話內容中「A」為被告乙○○，「B」為
      證人陳鈞盛，通話內容為「A：你在哪裡  B：草屯街上
      A：你不是要「粗」的，要去那裡等你  B：你說什麼  A
      ：你剛才跟我說的那個啊，你不要了喔  B：要啊  A：要
      去哪裡找你  B：我在麥當勞這裡吃麵  A：那我過去找你
      ，我們一去  B：好。」等情，有監察號碼0000000000號
      通訊監察譯文附於95年度他字第746號偵查卷第119頁可參
      ，衡之證人陳鈞盛及被告乙○○於原審審理中均坦承上開
      譯文為渠等通話內容，且該內容係談及購買安非他命之事
      ，堪信為真實。
    3.核證人陳鈞盛於警訊、偵訊時就其向被告乙○○購買毒品
      之交易過程，包括地點、數量及價格均詳細證述，所證內
      容核與上開通訊監察譯文所載其與被告乙○○通話之時間
      、內容大致符合，足徵證人陳鈞盛其於警詢、偵查中之證
      言應為真實可信。
    4.證人陳鈞盛於原審審理時，雖亦附和被告乙○○之辯詞，
      改稱：是請被告乙○○幫忙拿，但這次交易因黑狗不在，
      所以未完成云云。惟細繹上開譯文內容，顯然證人陳鈞盛
      於該次通話之前，即曾向被告乙○○表示欲購買甲基安非
      他命，而依被告乙○○於本次之通話中，直接詢問應至何
      處與證人陳鈞盛見面以觀，被告乙○○應已事先確認貨源
      ，始會為上開之約定，斷不可能在尚未與綽號「黑狗」其
      人連繫前，即貿然通知證人陳鈞盛同往，其理應明，從而
      ，依上開監聽譯文內容，證人陳鈞盛於原審審理中所述因
      黑狗不在致未完成交易，與常理有違，亦應屬為被告脫免
      罪責之詞。而本件依證人陳鈞盛於警詢、偵訊所言，其係
      將價金交被告乙○○，再由被告前往黑狗住處拿取毒品，
      則依其證言，顯證人並未與被告乙○○一起向黑狗交易，
      則被告乙○○究係以若干對價取得系爭毒品，陳鈞盛應亦
      無法確認，質之證人陳鈞盛買受系爭海洛因，係先以電話
      聯絡被告乙○○，買賣價金亦交付被告乙○○，毒品海洛
      因亦由被告乙○○親交，業如前述，是被告乙○○就本件
      毒品交易全程參與，與一般交易之過程無異，是證人陳鈞
      盛所稱被告僅係幫忙購買云云，無非事後為其脫罪之詞，
      況衡諸一般經驗法則，被告乙○○絕無甘冒被移送究辦重
      刑之危險，平白為證人陳鈞盛調貨之可能，是本件被告乙
      ○○雖係自綽號黑狗處轉調毒品，其所販入毒品海洛因之
      價格必較其賣出之價格低廉，而從中賺取買賣差價牟利，
      其所實施者，應屬販賣之行為，則被告乙○○有於95年9
      月5日販賣甲基安非他命予證人陳鈞盛之犯行，亦堪認定
      。
（七）此外，被告販賣第一級毒品予證人廖東信、胡明鴻、邱宏
      昇，及販賣第二級毒品予證人陳鈞盛部分，並有扣案之門
      號0000000000號行動電話1支（含SIM卡）可資佐證。
（八）被告乙○○係以海洛因每錢約2萬餘元，半錢約12,000元
      ，甲基安非他命每錢約10,000元之價格向綽號「阿水」者
      購入，業據其於原審供明在卷（原審卷三第322頁），而
      關於海洛因部分，被告乙○○販入後於95年3月29日即賣
      予李穗祥，其中曾以1錢27,000元之價格賣予證人邱宏昇
      ，另亦向綽號「阿水」者購入甲基安非他命後於同年月21
      日20時即賣予吳俊隆，其中售出價款部分，被告2人係以
      半錢6,000元賣予證人洪銘宏，以半錢9,000元或0.9公克
      6,000元賣予人吳俊隆，均經分別認定如上，觀諸上述販
      賣情節，堪認被告等二人或被告乙○○個人販賣第一級毒
      品海洛因及第二級毒品安非他命予上開證人，均有價差之
      獲利，至為明確。關於被告等各次販賣毒品予其餘證人李
      穗祥、陳鈞盛、陳勃盛、廖東信、胡明鴻部分，雖因被告
      等出售之價格與進價相近，或所販賣毒品之重量無法確定
      ，而無法精確計算其差價獲利，惟販賣毒品係屬重罪，警
      方查緝甚嚴，如遭查緝將受重罰，衡諸常情，倘非有利可
      圖，絕無平白甘冒被嚴查重罰高度風險之理，而觀諸卷附
      之上開監聽譯文，部分之證人係被告主動致電詢問是否仍
      需要毒品，被告丙○○並對證人吳俊隆人強調自己所持有
      之毒品「東西就是好的」等語，且均經雙方談妥後，再約
      定交易之地點，此與朋友互相合資、調度之毒品之情形，
      顯然有別，倘無厚利可圖，殊難想像被告等有何甘冒涉犯
      販毒重罪被追緝之高風險，屢次與證人聯絡洽談毒品之交
      易，並交付毒品收取金錢之可能，且販賣海洛因、安非他
      命係屬違法行為，非可公然為之，有其獨特之販售路線及
      管道，復無公定價格，容易增減分裝之份量，而每次買賣
      之價量，可能隨時依雙方關係深淺、資力、需求量及對行
      情之認知、來源是否充裕、查緝是否嚴緊、購買者被查獲
      時供述購買對象之可能風險之評估等，而異其標準，此由
      證人李穗祥前於偵查中曾證稱被告等之海洛因毒品稀釋得
      太薄，品質不好等語，亦可推知被告等為圖獲利，當有添
      加物料以稀釋毒品販售牟利之情況甚明。從而，販賣之利
      得，一般除被告坦承犯行或價量俱臻明確外，實難窺得實
      情，職是之故，即使未經查得實際販賣之利得，但除非別
      有事證，足認係按同一價量委買或轉售，確未牟利外，尚
      難執此遽認販賣之證據有所未足，致知過坦承者難辭重典
      ，飾詞否認者反得僥倖，而失情理之平。本案被告二人與
      證人陳鈞盛、陳勃盛、廖東信、胡明鴻均非屬至親，當無
      可能甘冒重典按購入價格轉售而不求利得之理，堪認被告
      販賣海洛因或甲基安非他命予上開證人，亦有從中賺取差
      額利潤圖利之意圖甚明。
（九）綜上所述，本件事證明確，被告二人之犯行均洵堪認定，
      應予依法論罪科刑。
二、按被告等為如事實欄二(一)(二)(三)所載之犯行後，94年2月2日修
    正公布之刑法已於95年7月1日生效施行，其中第2條第1項「
    行為後法律有變更者，適用行為時之法律。但行為後之法律
    有利於行為人者，適用最有利於行為人之法律」之規定，係
    規範行為後法律變更所生新、舊法律比較適用之準據法，並
    非刑法實體法律，自不生行為後法律變更之比較適用問題，
    故刑法修正施行後，應適用該修正後之第2條第1項之規定，
    依「從舊、從輕」之原則比較新、舊法律之適用；又比較新
    舊法時，應就罪刑有關之共犯、未遂犯、想像競合犯、牽連
    犯、連續犯、結合犯，以及累犯加重、自首減輕暨其他法定
    加減原因（如身分加減）與加減例等一切情形，綜其全部罪
    刑之結果而為比較後，再適用有利於行為人之法律處斷，而
    不得一部割裂分別適用不同之新、舊法（最高法院24年上字
    第4634號、29年上字第964號判例意旨及最高法院95年度第8
    次刑事庭會議決議參照）。經查：
（一）毒品危害防制條例第4條第1項之販賣第一級毒品罪，其法
      定刑為「死刑或無期徒刑；處無期徒刑者，得併科新臺幣
      一千萬元以下罰金。」，同條例第4條第2項之販賣第2級
      毒品罪，其法定刑為「無期徒刑或7年以上有期徒刑，得
      併科新臺幣7百萬元以下罰金」。關於罰金之最低額，修
      正後刑法第33條第5款規定「罰金：新臺幣一千元以上，
      以百元計算之」，與修正前刑法第33條第5款規定「罰金
      ：一（銀）元以上」相較，刑法分則中有罰金刑之規定者
      ，於修正前最低度之法定刑係銀元1元即新臺幣3元，於修
      正後則係新臺幣1,000元，比較修正前後之規定，修正後
      之規定並未更有利於行為人。
（二）刑法第28條原規定：「二人以上共同『實施』犯罪之行為
      者，皆為共同正犯。」新法修正為：「二人以上共同『實
      行』犯罪之行為者，皆為共同正犯。」將舊法之「實施」
      修正為「實行」。原「實施」之概念，包含陰謀、預備、
      著手及實行等階段之行為，修正後僅共同實行犯罪行為始
      成立共同正犯。是新法共同正犯之範圍已有限縮，排除陰
      謀犯、預備犯之共同正犯。新舊法就共同正犯之範圍既因
      此而有變動，自屬犯罪後法律有變更，而非僅屬純文字修
      正，應有新舊法比較適用之問題。本件被告二人共同為如
      事實欄二之(一)(三)(四)所載之犯行，既屬實行犯罪行為之正犯
      ，無論依修正前後之規定，皆成立共同正犯，依刑法第2
      條第1項前段，均應依修正前第28條規定論擬共同正犯。
（三）按「連續數行為而犯同一之罪名者，以一罪論，但得加重
      其刑至二分之一」，修正刪除前刑法第56條定有明文，此
      條文經修正刪除，此刪除雖非犯罪構成要件之變更，但顯
      已影響行為人刑罰之法律效果，自屬法律有變更。從而，
      被告基於概括犯意所為之數行為，自95年7月1日起已不再
      成立連續犯而得論以一罪，而應依具體行為之性質論罪。
      查被告等於新法施行之前所為多次販賣海洛因、甲基安非
      他命犯行，時間、地點，各均獨立，但其時間緊接，所犯
      係構成要件相同之罪名，主觀上顯係基於概括犯意所為，
      為連續犯，依修正前刑法第56條規定，均論以一罪，較依
      新法分論以多次販賣第一、二級毒品罪之結果，對被告顯
      較為有利。
（四）修正後刑法第47條關於累犯之規定，乃以出於故意再犯有
      期徒刑以上之罪者為限，並增訂強制工作免其執行或執行
      完畢後，5年內故意再犯有期徒刑以上之罪者，以累犯論
      之規定（擬制累犯）。是以修正後之累犯範圍已有所減縮
      及擴張，當屬科刑規範事項之變更，自應比較新舊法。而
      本件被告乙○○於前案執行完畢5年內故意再犯本件有期
      徒刑以上之罪，不論依修正前後之刑法第47條規定，均應
      成立累犯，故修正後之刑法第47條並非較有利於被告乙○
      ○，依刑法第2條第1項前段之規定，仍應適用被告行為時
      即修正前刑法第47條之規定，論以累犯。
（五）刑法第64條第2項關於死刑減輕之規定，由「死刑減輕者
      ，為無期徒刑，或為十五年以下十二年以上有期徒刑。」
      修正為「死刑減輕者，為無期徒刑。」刑法第65條第2項
      關於無期徒刑減輕之規定，由「無期徒刑減輕者，為七年
      以上有期徒刑。」修正為「無期徒刑減輕者，為二十年以
      下十五年以上有期徒刑。」應依刑法第2條第1項規定，適
      用最有利於行為人之法律（最高法院95年度第8次刑事庭
      會議決議第6點第5項參照）。經比較新、舊法結果，應以
      被告行為時之法律即修正前刑法第64條第2項、第65條第2
      項規定，最有利於被告。
（六）依刑法第51條定應執行刑時，所犯數罪，其中一罪在新法
      施行前者，亦應為新舊法比較，最高法院95年5月23日第8
      次刑事庭會議決議可資參照。被告等所犯如事實欄二之(一)
      (二)(三)之犯行在新法施行前，如事實欄二之(四)(五)(六)之犯行則
      在新法施行後，揆之前引說明，自仍應為新舊法之比較。
      查修正前刑法第51條規定：「數罪併罰，分別宣告其罪之
      刑，依左列各款定其應執行者：」，其中第5款規定：「
      宣告多數有期徒刑者，於各刑中之最長期以上，各刑合併
      之刑期以下，定其刑期。但不得逾20年。」，修正後刑法
      第51條第5款規定：「宣告多數有期徒刑，於各刑中之最
      長期以上，各刑合併之刑期以下，定其刑期。但不得逾30
      年。」，比較新舊法結果，修正後刑法並非較有利於行為
      人。
（七）綜上被告等全部罪刑之結果而為新、舊法比較，揆諸前揭
      最高法院決議及刑法第2條第1項所定之「從舊從輕」原則
      ，適用被告等行為時法律，對被告等較為有利，自應適用
      修正前之刑法規定。
（八）刑法第59條關於刑之酌減規定，由「犯罪之情狀可憫恕者
      ，得酌量減輕其刑。」修正為「犯罪之情狀顯可憫恕，認
      科以最低度刑仍嫌過重者，得酌量減輕其刑。」僅係酌減
      審認標準見解之明文化，非屬法律之變更（最高法院95年
      度第8次刑事庭會議決議第6點第1項參照），附此敘明。
三、按販賣毒品之所謂販賣行為，係行為人基於營利之目的，而
    販入或賣出毒品而言。販賣毒品者，其主觀上須有營利之意
    圖，且客觀上有販賣之行為，即足構成，至於實際上是否已
    經獲利，則非所問。又以政府為杜絕毒品之氾濫，對於查緝
    施用及販賣毒品之工作，無不嚴加執行，販賣毒品罪又係重
    罪，設若無利可圖，衡情一般持有毒品之人當無輕易將所持
    有之海洛因轉讓他人而甘冒於再次向他人購買時，有被查獲
    移送法辦危險之理。且毒品因可任意分裝或增減其份量，而
    每次買賣之價量，亦隨時隨雙方關係之深淺、當時之資力、
    需求程度及對行情之認知等因素，機動的調整，因之販賣之
    利得，除經坦承犯行，或價量均臻明確外，委難察得實情，
    職是之故，縱未確切查得販賣賺取之實際差價，但除別有事
    證，足認係按同一價格轉讓，確未牟利外，尚難執此認非法
    販賣之事證有所不足，致知過坦承者難辭重典，飾詞否認者
    反得逞僥倖，而失情理之平。又按毒品危害防制條例第四條
    所規定之販賣毒品罪，雖不以販入之後復行賣出為要件，祇
    要以營利為目的，將毒品販入或賣出，有一於此，其犯罪即
    為完成。惟其行為態樣，可分為販入、賣出、販入後復行賣
    出等3種情形。其中販入或賣出，有一於此，其犯罪固屬完
    成；但在販入後復行賣出之場合，行為人意圖營利而販入毒
    品後，至首次賣出，乃二個舉動之接續實行，仍祇成立一個
    販賣既遂罪。然而，其後之販賣行為（即第二次以後之賣出
    ），倘成立連續犯（或數罪）時則屬另一次行為，應視其販
    賣既遂或未遂予以評價，如第二次以後之賣出行為著手後尚
    未完成，仍有未遂犯之適用，不能因原始之販入行為已經既
    遂，即認為第二次以後之賣出未遂行為，亦屬既遂；更不能
    將第二次以後之各次賣出行為，重復併入原始之販入行為合
    併為一次之評價，反覆論以一個販賣既遂罪，最高法院九十
    六年台上字第三五五一號判決著有明文。關於95年7月1日修
    法施行前被告等所犯部分，核被告乙○○如事實欄二之(一)(二)
    所為，被告丙○○如事實欄二之(一)所為，均係犯毒品危害防
    制條例第4條第1項販賣第一級毒品罪。被告乙○○、丙○○
    如事實欄二之(三)所為，均係犯毒品危害防制條例第4條第2項
    販賣第二級毒品罪。渠等販賣前後持有第一級毒品海洛因、
    第二級毒品甲基安非他命之行為均為販賣之行為吸收，不另
    論罪。被告乙○○、丙○○就事實欄二之(一)(三)之行為，有犯
    意之聯絡及行為之參與，應論以共同正犯。又被告乙○○上
    開多次販賣第一級、第二級毒品犯行及丙○○上開多次販賣
    第二級毒品犯行，各均時間緊接，所犯均係構成要件相同之
    罪，顯係均基於概括犯意為之，均為連續犯，爰依修正前刑
    法第56條論以一罪，並加重其刑（被告等販賣第一級毒品之
    法定本刑為死刑、無期徒刑部分，及販賣第二級毒品之無期
    徒刑部分，均依法不得加重，故僅就其餘刑罰部分遞加重其
    刑）。又關於95年7月1日修法施行後被告等所犯部分，核被
    告乙○○如事實欄二之(四)(五)所為，被告丙○○如事實欄二之
    (四)所為，均係犯毒品危害防制條例第4條第1項販賣第一級毒
    品罪。被告乙○○如事實欄二之(六)所為，係犯毒品危害防制
    條例第4條第2項販賣第二級毒品罪。渠等販賣前後持有第一
    級毒品海洛因、第二級毒品甲基安非他命之行為均為販賣之
    行為吸收，不另論罪。被告乙○○、丙○○就事實欄二之(四)
    之行為，有犯意之聯絡及行為之參與，應論以共同正犯。被
    告乙○○所犯如事實欄二之(一)(二)之連續販賣第一級毒品罪、
    如事實欄二之(三)之連續販賣第二級毒品罪、如事實欄二之(四)
    (五)之販賣第一級毒品罪、及如事實欄二之(六)之販賣第二級毒
    品罪，均為犯意各別，行為互殊，均應分論併罰。又被告丙
    ○○所犯如事實欄二之(一)之販賣第一級毒品罪、如事實欄二
    之(三)之連續販賣第二級毒品罪、如事實欄二之(四)之販賣第一
    級毒品罪，均為犯意各別，行為互殊，均應分論併罰。又被
    告乙○○曾有如犯罪事實欄一所載之犯罪及執行情形，此有
    臺灣高等法院被告前案紀錄表在卷可按，其於5年以內故意
    再犯本件有期徒刑以上之罪，為累犯，應依修正前刑法第47
    條第1項之規定遞加重其刑（被告乙○○販賣第一級毒品之
    法定本刑為死刑、無期徒刑部分，及販賣第二級毒品之無期
    徒刑部分，均依法不得加重，故僅就其餘刑罰部分遞加重其
    刑）。又毒品危害防制條例第4條第1項規定：「販賣第一級
    毒品者，處死刑或無期徒刑；處無期徒刑者，得併科新臺幣
    一千萬元以下罰金」，然同為販賣第一級毒品之人，其原因
    動機不一，犯罪情節未必盡同，或有大盤毒梟者，亦有中、
    小盤之分，甚或僅止於吸毒者友儕間為求互通有無之有償轉
    讓者亦有之，其販賣行為所造成危害社會之程度自屬有異，
    法律科處此類犯罪，所設之法定最低本刑卻同為「無期徒刑
    ，得併科新臺幣一千萬元以下罰金」，不可謂不重。查本件
    被告乙○○、丙○○販賣第一級毒品之犯行經本院認定依續
    各有6次、4次，販賣對象依序為5人、3 人，所得依序計約
    61,000（賣予李穗祥部分24,000+陳鈞盛部分3,000+廖東信
    部分3,000+廖東信部分2,000+胡明鴻部分2, 000+邱宏昇部
    分27,000=61,000）、31,000（李穗祥部分24,000+廖東信部
    分3, 000+廖東信部分2,000+胡明鴻部分2,000=31,000），
    其販賣次數、所得尚非重大，犯罪情節當非與大盤毒梟等同
    ，倘依毒品危害防制條例第4條第1項之規定，就被告2人所
    犯販賣第一級毒品海洛因之犯行，均論處法定最低本刑無期
    徒刑，實嫌過重，有法重情輕之情，是本件被告2人之販賣
    毒品海洛因之犯行，衡情尚有可憫恕之處，爰依刑法第59條
    之規定，均酌量減輕其刑，並就各販賣毒品罪刑部分，均依
    法先加後減之，且適用修正前刑法第65條第2項規定減輕其
    刑。
四、原判決認被告二人關於事實欄二之(一)(二)(三)(四)及販賣予林銘湖
    部分（即原判決附表一編號(二)、附表三編號(一)部分），罪證
    明確而予科刑，固非無見，惟查：（1）公訴人認被告二人
    有共同販賣第一級毒品海洛因予林銘湖犯行，惟此部分係屬
    不能證明（詳如後述），原審疏未詳查遽予論罪科刑，即有
    未洽。（2）按共同正犯犯罪所得之財物為現金時，因共同
    正犯應就全部犯罪結果負其責任，而合併計算犯罪所得，且
    於全部或一部不能沒收時以其財產抵償之，但為避免執行時
    發生重複沒收、抵償之情形，故各共同正犯之間係採「連帶
    沒收主義」，於裁判時應諭知被告共同犯罪所得之財物應與
    其他共同正犯「連帶沒收之」。原判決就被告乙○○與丙○
    ○共同販賣第一級毒品海洛因及第二級毒品甲基安非他命之
    所得諭知沒收，並未為「連帶沒收」之諭知，亦有未洽。（
    3）另被告二人共同連續販賣第二級毒品甲基安非他命（即
    附表二部分）之所得共計36,000元（洪銘宏部分6,000+吳俊
    隆部分9,000 +吳俊隆部分9,000 +吳俊隆部分6,000+陳勃盛
    部分6,000=36,000），原審誤認其等此部分所得為34,000元
    ，亦有未當。（4）又被告等用以犯附表一及附表二編號(一)
    (二)(三)(四)犯罪之門號0000-000000號之SIM卡，被告丙○○雖於
    原審中供述已丟棄，惟並無證據證明已滅失，仍應依毒品危
    害防制條例第19條第1項前段之規定與該行動電話機具一併
    宣告沒收，如全部或一部不能沒收時，追徵其價額，原審未
    諭知沒收，亦有未洽。（5）被告等於為事實欄二之(一)(二)(三)
    所載之犯行後，刑法第28條業已修正，原規定：「二人以上
    共同『實施』犯罪之行為者，皆為共同正犯。」新法修正為
    ：「二人以上共同『實行』犯罪之行為者，皆為共同正犯。
    」將舊法之「實施」修正為「實行」。原「實施」之概念，
    包含陰謀、預備、著手及實行等階段之行為，修正後僅共同
    實行犯罪行為始成立共同正犯。是新法共同正犯之範圍已有
    限縮，排除陰謀犯、預備犯之共同正犯。新舊法就共同正犯
    之範圍既因此而有變動，自屬犯罪後法律有變更，而非僅屬
    純文字修正，應有新舊法比較適用之問題，原審漏未比較，
    亦有未當。（6）又原審既認定被告二人共同或乙○○單獨
    基於販毒營利之意圖，自95年2、3月間起，由乙○○以海洛
    因每錢約新台幣（下同）2萬餘元，半錢12,000元，甲基安
    非他命每錢約10,000元之價格，向真實姓名年籍不詳綽號「
    阿水」之成年男子，販入數量不詳之第一級毒品海洛因、第
    二級毒品甲基安非他命後，惟參酌前開揭最高法院九十六年
    台上字第三五五一號判決意旨，原審事實欄未就其上開販入
    後分別賣出海洛因予李穗祥、販入後分別賣出甲基安非他命
    予吳俊隆時即已既遂，漏未於事實欄予以認定，亦有未合。
    被告二人上訴否認有販賣第一級毒品予林銘湖之犯行，就其
    他犯行部分認原審判決量刑過重，而指摘原判決不當等語。
    就公訴人認被告二人販賣第一級毒品海洛因予林銘湖犯行部
    分，係屬不能證明，詳如後述，被告二人此部分上訴非無理
    由。原判決既有上述可議之處，自無可維持，應由本院將原
    判決關於被告二人事實欄二之(一)(二)(三)(四)及販賣予林銘湖部分
    及定應執行刑，均撤銷改判。爰審酌被告乙○○前有施用毒
    品、偽造文書等前科，被告丙○○亦有施用毒品之前科，有
    卷附臺灣高等法院被告前案紀錄表1份可按，素行均非佳，
    竟圖謀營利，鋌而走險從事販毒交易，且販賣之對象達8人
    ，次數不少，雖交易金額尚非龐大，然犯後均【飾詞狡辯，
    毫無悔意】，並考量被告犯罪之目的、動機等一切情狀，酌
    情各量處如主文第二項、第四項所示之刑，【並定其應執行
    之刑】，以示儆懲，另就販賣予林銘湖部分（即附表三編號
    (一)部分）諭知無罪，詳如後述。公訴人雖具體求刑判處被告
    乙○○無期徒刑，被告丙○○有期徒刑20年，惟本院衡酌上
    情，認判處如主文所示之刑，已足收警惕之效。另公訴人就
    被告丙○○部分，雖以其配合追查毒品來源，請求依毒品危
    害防制條例第17條規定減輕其刑，惟該條文之適用，係以供
    出毒品來源，因而破獲者為要件，本件公訴人並未主張並舉
    證上情，且查無被告丙○○有供出毒品來源因而破獲之情，
    自無從依該條文規定減輕其刑，均併此敘明。
五、再毒品危害防制條例第19條第1項關於沒收之規定，係採義
    務沒收主義。故凡犯同條例第4條至第9條、第12條、第13條
    或第14條第1項、第2項之罪者，其供犯罪所用之物或因犯罪
    所得之財物，且屬犯人所有者，即應依該規定沒收，法院無
    審酌之餘地（最高法院93年度臺上字第1360號、第1365 號
    判決意旨參見）。經查：
（一）被告用以犯如附表三編號(二)(三)(四)(五)及附表四犯罪所用之扣
      案裝置門號0000-000000號行動電話1支（含SIM卡1枚，因
      該門號為遠傳股份有限公司所提供，而該公司於交付客戶
      所申請之行動電話門號SIM晶片卡時，即由申請人保有所
      有權及保管，有卷附遠傳股份有限公司函文1張可證，是
      應併就該門號之SIM卡加以沒收），該門號係借用證人洪
      銘宏名義申辦，雖如前述，惟實際上為被告丙○○所有，
      業據被告丙○○於準備程序時供承在卷，復據共犯應同負
      全部罪責，應依毒品危害防制條例第19條第1項規定，就
      被告2人為沒收之諭知。再者，扣案之裝置門號000000000
      0號行動電話，係被告乙○○借用案外人李秉進名義申辦
      ，且該門號係於95年10月10日始啟用，有卷附上開手機申
      請人資料可參，則該門號之行動電話既在本案犯行實施之
      後才啟用，顯與本件之販賣犯行均無涉，自不得為沒收之
      諭知。被告等用以犯附表一及附表二編號(一)(二)(三)(四)犯罪之
      供裝置門號0000-000000號不詳廠牌行動電話1支（含SIM
      卡，因被告丙○○雖於原審供述已將該門號卡丟棄，惟尚
      無證據證明已滅失，仍應沒收），亦係被告丙○○所有，
      有卷附上開手機申請人資料可證，並據其於原審準備程序
      供承，雖未扣案，惟並無證據證明已滅失，復據共犯應同
      負全部罪責，均依上開規定就被告等均諭知沒收，如不能
      沒收時，皆追徵其價額。
（二）按販賣毒品所得之對價，不問其中何部分屬於成本，何部
      分屬於犯罪所得之財物，應均予沒收（最高法院65年度第
      5次刑庭庭推總會議決議(一)意旨參照），又按毒品危害防
      制條例第19條第1項固規定：「犯第四條至第九條、第十
      二條、第十三條或第十四條第一項、第二項之罪者，其供
      犯罪所用或因犯罪所得之財物，均沒收之，如全部或一部
      不能沒收時，追徵其價額或以其財產抵償之」，但共同正
      犯之犯罪所得為新臺幣時，因係合併計算，且於全部或一
      部不能沒收時，以其財產抵償之，為避免執行時發生重複
      沒收、抵償之情形，故各共同正犯之間係採連帶沒收主義
      ，於裁判時僅諭知連帶沒收，不得就全體共同正犯之總所
      得對各該共同正犯分別重複諭知沒收；此與罰金刑應分別
      諭知、分別執行者不同（最高法院96年度台上字第3450號
      、95年度台上字第925號、94年度台上字第7421號判決要
      旨參照）。而本件前揭審認被告二人共同販賣1次海洛因
      予李穗祥，得款24,000元；被告二人共同連續販賣1次甲
      基安非他命予洪銘宏，得款6,000元，共同連續販賣3次甲
      基安非他命予吳俊隆，得款24,000元，共同販賣2次甲基
      安非他命予陳勃盛，得款6,000元，此部分販賣所得合計
      36,000元；此外，被告二人另共同販賣海洛因予廖東信、
      胡明鴻，各得款如附表三編號(二)至(四)所示；被告乙○○、
      丙○○之販賣所得雖均未扣案，惟屬被告犯毒品危害防制
      條例第4條第1、2項之罪所得之財物，仍應依毒品危害防
      制條例第19條第1項之規定諭知連帶沒收，如全部或一部
      不能沒收時，以其等財產連帶抵償之。另被告乙○○單獨
      販賣1次海洛因予陳鈞盛，得款3,000元，亦屬被告乙○○
      販賣第一級毒品之所得，雖未扣案，仍應依毒品危害防制
      條例第19條第1項規定諭知沒收，如全部或一部不能沒收
      時，以其財產抵償之。
六、關於事實欄二之(五)(六)部分（即附表三編號(五)及附表四），原
    審依據毒品危害防制條例第4條第1項、第2項、第19條第1項
    、刑法第2條第1項前段、第11條、第59條、第47條第1項等
    規定，並審酌被告乙○○前有施用毒品、偽造文書等前科，
    被告丙○○亦有施用毒品之前科，有卷附臺灣高等法院被告
    前案紀錄表1份可按，素行均非佳，竟圖謀營利，鋌而走險
    從事販毒交易，且販賣次數不少，雖交易金額尚非龐大，然
    犯後均飾詞狡辯，毫無悔意，並考量被告犯罪之目的、動機
    等一切情狀，酌情分別量處被告乙○○有期徒刑17年、8 年
    。另敘明被告乙○○販賣1次海洛因予邱宏昇，得款27,000
    元；販賣1次甲基安非他命予陳鈞盛，得款5,000元，其販賣
    所得，雖均未扣案，惟屬被告犯毒品危害防制條例第4條第1
    、2項之罪所得之財物，仍應依毒品危害防制條例第19條第1
    項之規定諭知沒收，如全部或一部不能沒收時，以其財產抵
    償之。核其認事用法俱無不當，量刑亦稱允洽。被告乙○○
    就此部分上訴指摘原判決量刑過重云云，惟按刑之量定，係
    實體法上賦予法院得自由裁量之事項，倘其未逾越法律所規
    定之範圍，又未明顯違背正義，即不得任意指摘為違法。本
    件原審量刑時，已依刑法第57條之規定審酌被告之上開一切
    情狀，而量處罪刑，經核原審並未逾越法律所規定之範圍，
    又無明顯違背正義，被告二人此部分上訴均非有理由，應予
    駁回。被告乙○○撤銷改判及駁回上訴部分，由本院定其應
    執行刑。
七、公訴意旨另以：被告乙○○、丙○○共同基於販賣第一級毒
    品海洛因之犯意聯絡，先後於：（一）95年2、3月間某日起
    至同年6月30日止，由林銘湖持不詳門號之行動電話撥打乙
    ○○或丙○○持用之某一門號行動電話聯繫，雙方約在臺中
    市某處或南投縣草屯鎮某處等進行交易，林銘湖向乙○○購
    買至少4次以上之海洛因，每次交易金額最少為12,000元，
    總計乙○○等人販賣海洛因予林銘湖所得至少為48,000元以
    上。（二）95年8月15日下午3時許，林銘湖持用0000-00000
    0或0000- 000000號等行動電話，撥打乙○○等人所持用
    0000-000000、0000-000000或0000-000000等某一門號之行
    動電話，雙方約在南投縣草屯鎮○○路「大金礦遊藝場」進
    行交易，而由林銘湖以28,000元之代價，向乙○○等人購買
    一錢重之海洛因，而乙○○等人販賣海洛因予林銘湖所得為
    28,000元。因認被告乙○○、丙○○此亦涉犯販賣第一級毒
    品罪嫌云云。惟按認定被告有罪之事實，應憑證據，如未能
    發現相當之證據，或證據不足以證明，自不能以推測或擬制
    之方法以之為裁判基礎；且認定事實所憑之證據，其為訴訟
    上之證明，須達於通常一般之人均不致有所懷疑而得確信者
    ，始得據為有罪之認定，倘其證明尚未達到此一程度，而有
    合理懷疑存在時，尚難為有罪之認定基礎；另茍積極之證據
    不足以為被告事實之認定，即應為被告有利之認定，更不必
    有何有利之證據（最高法院30年度上字第816號、40年度臺
    上字第86號、76年度臺上字第4986號著有判例參照）。次按
    證人之證述，如無瑕疵可指，而就其他方面調查，又與事實
    相符，其證述固未始不足採為判決之基礎，惟其證述之本身
    尚有瑕疵，則在此瑕疵不能究明以前，遽採為有罪之判決根
    據，自難謂為適法（最高法院84年度臺上字第745 號判決要
    旨參照）。經查：本件檢察官起訴書認被告二人涉嫌販賣第
    一級毒品海洛因予林銘湖，無非僅依證人林銘湖於偵查中之
    證述及指認被告等之刑事檔案相片等為其論據。惟訊據被告
    二人堅決否認有何前揭販賣海洛因予林銘湖之行為，而查：
    證人林銘湖固於偵查中證述其有向被告二人購買海洛因之情
    事，惟證人林銘湖於原審審理時翻異前詞，先於96年3月1日
    原審審理時證稱：沒有向被告二人買過毒品，其於檢察官偵
    訊時，因檢察官說乙○○、丙○○講伊販賣，所以生氣才會
    說跟他們買過毒品。其與乙○○之毒品來源係各自取得等語
    ；嗣於96年10月11日原審審理時改稱透過被告乙○○向其朋
    友購買毒品海洛因，又關於其於原審審理中所述，與上開偵
    訊所述內容不符之原因，或稱因當時毒癮發作，或稱係因警
    察告知被告咬其販賣（見原審卷三105~109頁）。是證人林
    銘湖於檢察官偵查及原審法院審判中片面之證述，並非無瑕
    疵可指，而遍閱全卷，亦無其他積極證據如監聽監察譯文等
    證據可證明其證述與事實相符，是證人林銘湖之證詞，自不
    得採為被告有罪判決之基礎。是檢察官所舉之證據，均不足
    以使本院形成被告二人確有上開公訴意旨所指販賣海洛因予
    林銘湖犯行之心證。此外，本院在得依或應依職權調查證據
    之範圍內，復查無其他積極證據足以證明被告二人確有此部
    分犯行，公訴人所指此部分犯行即屬不能證明，惟公訴人認
    上開公訴意旨（一）部分與本件附表一編號(一)有罪部分有修
    正前刑法所定連續犯之裁判上一罪關係，爰不另為無罪之諭
    知；就上開公訴意旨（二）（即附表三編號(一)部分）部分，
    則由本院對被告二人為無罪判決之諭知。
八、公訴意旨另以：被告丙○○另承前與被告乙○○共同販賣第
    一級毒品海洛因之概括犯意聯絡，於95年4月初某日，在南
    投縣草屯鎮○○路附近之「天下賓果」遊藝場，以3000元之
    價格，販賣海洛因1小包供陳鈞盛施用，因認被告丙○○此
    部分犯行亦涉犯毒品危害防制條例第4條第1項之販賣第1級
    毒品罪嫌云云。惟按犯罪事實，應依證據認定之，無證據不
    得認定其犯罪事實，又不能證明被告犯罪者，應諭知無罪之
    判決，刑事訴訟法154條第2項、第301條第1項分別定有明文
    。再犯罪事實應依證據認定之，所謂證據，須適於為被告犯
    罪事實之證明者，始得採為斷罪資料，最高法院53年台上字
    第2750號著有判例可參。訊據被告丙○○堅決否認有何上開
    公訴人所指販賣犯行，辯稱：當時是在遊藝場內玩機臺，陳
    鈞盛是去找乙○○等語。本件公訴人以被告丙○○涉有上開
    共同販賣犯行，無非係以證人陳鈞盛於警詢及偵查中之指證
    為憑，惟查，證人陳鈞盛於警詢及偵查中雖曾言及：95年4
    月初，曾向綽號師公乙○○、綽號小琪丙○○購買過1次海
    洛因等語，惟關於本次交易之過程，證人陳鈞盛於警詢時證
    稱：「我在遊藝場內將拿3,000元給『師公』之男子，他就
    走出遊藝場到他們車上拿1包海洛因毒品給我」等語（95年
    度他字第746號偵查卷第122 頁），另於偵查中證述：「我
    打電話給『師公』，然後跟他約在這個地方交易，也是『師
    公』將海洛因交給我的」等語（95年度他字第746號偵查卷
    第133頁），是綜觀證人陳鈞盛上開警詢、偵查中證言，其
    係先以電話與乙○○聯絡，約定交易地點，並將價款交付乙
    ○○，且自乙○○處取得海洛因，是本件之交易，從初始之
    洽談，至其後見面交付買賣標的、給付價金之履行階段，均
    未見被告丙○○有何參與，此觀證人陳鈞盛於原審審理時亦
    直陳：丙○○當天在裏面打電動玩具，他們原本就在那裏，
    伊是去找乙○○等語，益徵當時被告丙○○確僅在該處把玩
    機台，並未參與本件之毒品交易。從而，縱依證人陳鈞盛於
    警詢、偵訊之指證內容，亦無法認定被告丙○○就本次之販
    賣行為有犯意之聯絡或行為之參與，揆諸上開條文規定及判
    例意旨，公訴人此部分所指犯行即屬不能證明，此外，復無
    其他積極證據足資證明被告丙○○有此共同販賣毒品犯行，
    原應為無罪之諭知，惟公訴意旨認此部份與前開論罪科刑之
    事實欄二(一)部分有連續犯之裁判上一罪關係，爰不另為無罪
    之諭知。
據上論斷，應依刑事訴訟法第301條第1項、第369條第1項前段、
第364條、第299條第1項前段，毒品危害防制條例第4條第1項、
第2項、第19條第1項，刑法第2條第1項前段、第11條、第28條（
修正前）、第47條第1項（修正前）、第56條（修正前）、第59
條、第51條第5款（修正前），判決如主文。
本案經檢察官甲○○到庭執行職務。
中    華    民    國    97    年    5     月    6    日
            刑事第七庭    審判長法  官  林  榮  龍
                                法  官  江  錫  麟
                                法  官  張  惠  立
上列正本證明與原本無異。
如不服本判決應於收受送達後十日內向本院提出上訴書狀，其未
敘述上訴之理由者並得於提起上訴後十日內向本院補提理由書 (
均須按他造當事人之人數附繕本)。
                                書記官  林  育  德
中    華    民    國    97    年    5     月    7    日
附錄：本案論罪科刑法條全文
毒品危害防制條例第4條
製造、運輸、販賣第一級毒品者，處死刑或無期徒刑；處無期徒
刑者，得併科新臺幣 1 千萬元以下罰金。
製造、運輸、販賣第二級毒品者，處無期徒刑或 7 年以上有期徒
刑，得併科新臺幣 7 百萬元以下罰金。
製造、運輸、販賣第三級毒品者，處 5 年以上有期徒刑，得併科
新臺幣 5 百萬元以下罰金。
製造、運輸、販賣第四級毒品者，處 3 年以上 10 年以下有期徒
刑，得併科新臺幣 3 百萬元以下罰金。
製造、運輸、販賣專供製造或施用毒品之器具者，處 1 年以上 7
年以下有期徒刑，得併科新臺幣 1 百萬元以下罰金。
前五項之未遂犯罰之。
附表一：
┌───┬─────┬───────┬───┬───┬────┬──────┐
│編  號│時     間 │地          點│海洛因│價  格│販售對象│販 售 方 式 │
│      │          │              │數  量│      │        │            │
├───┼─────┼───────┼───┼───┼────┼──────┤
│ (一) │95年3月29 │李穗祥位於台中│1錢   │24,000│ 李穗祥 │李穗祥於同日│
│      │日11時38分│市○○路31號之│      │元    │        │11 時38分許 │
│      │後某時    │租屋處        │      │      │        │，持其使用之│
│      │          │              │      │      │        │0000 -000000│
│      │          │              │      │      │        │號行動電話撥│
│      │          │              │      │      │        │打丙○○持用│
│      │          │              │      │      │        │之0000-0000 │
│      │          │              │      │      │        │40號行動電話│
│      │          │              │      │      │        │，聯繫毒品交│
│      │          │              │      │      │        │易事宜，嗣由│
│      │          │              │      │      │        │乙○○攜同陳│
│      │          │              │      │      │        │嘉琪至上開地│
│      │          │              │      │      │        │點交付1錢之 │
│      │          │              │      │      │        │海洛因予李穗│
│      │          │              │      │      │        │祥，李穗祥並│
│      │          │              │      │      │        │將價金24,000│
│      │          │              │      │      │        │元交丙○○收│
│      │          │              │      │      │        │取。        │
│      │          │              │      │      │        │            │
├───┼─────┼───────┼───┼───┼────┼──────┤
│ (二) │95年4月初 │南投縣草屯鎮中│1小包 │3,000 │陳鈞盛  │乙○○以其持│
│      │某日      │正路附近之「天│（重量│元    │        │用之某一行動│
│      │          │下賓果」遊藝場│不詳）│      │        │電話與陳鈞盛│
│      │          │              │      │      │        │聯繫毒品交易│
│      │          │              │      │      │        │事宜，嗣雙方│
│      │          │              │      │      │        │於約定地點進│
│      │          │              │      │      │        │行交易。    │
│      │          │              │      │      │        │            │
├───┴─────┴───────┴───┴───┴────┴──────┤
│乙○○之科刑：                                                            │
│乙○○共同連續販賣第一級毒品，累犯，處有期徒刑拾貳年；未扣案供裝置門號０九│
│00000000號之不詳廠牌行動電話壹支（含上開門號ＳＩＭ卡）沒收，如全部│
│或一部不能沒收時，追徵其價額；販賣第一級毒品所得新臺幣貳萬肆仟元與丙○○連│
│帶沒收之，如全部或一部不能沒收時，以其等財產連帶抵償之。販賣第一級毒品所得│
│新臺幣參仟元沒收之，如全部或一部不能沒收時，以其財產抵償之。              │
│                                                                          │
│丙○○之科刑：                                                            │
│丙○○共同販賣第一級毒品，處有期徒刑拾年；未扣案供裝置門號00000000│
│四０號之不詳廠牌行動電話壹支（含上開門號ＳＩＭ卡）沒收，如全部或一部不能沒│
│收時，追徵其價額；販賣第一級毒品所得新臺幣貳萬肆仟元沒收之，如全部或一部不│
│能沒收時，以其財產抵償之。                                                │
└─────────────────────────────────────┘
附表二：
┌───┬─────┬───────┬───┬───┬────┬──────┐
│ 編號 │時     間 │地          點│甲基安│價  格│販售對象│販 售 方 式 │
│      │          │              │非他命│      │        │            │
│      │          │              │數  量│      │        │            │
├───┼─────┼───────┼───┼───┼────┼──────┤
│ (一) │95年3月 21│洪銘宏位於南投│半錢  │6,000 │ 洪銘宏 │丙○○於同日│
│      │日21時10分│縣草屯鎮○○路│      │元    │        │18 時54分許 │
│      │許        │25-6號住處後方│      │      │        │，以其持用之│
│      │          │              │      │      │        │0000 -000000│
│      │          │              │      │      │        │號行動電話，│
│      │          │              │      │      │        │撥打洪銘宏住│
│      │          │              │      │      │        │處之000-0000│
│      │          │              │      │      │        │841號電話聯 │
│      │          │              │      │      │        │繫交易事宜，│
│      │          │              │      │      │        │嗣由丙○○、│
│      │          │              │      │      │        │乙○○開車至│
│      │          │              │      │      │        │上開地點交貨│
│      │          │              │      │      │        │及收取價金。│
├───┼─────┼───────┼───┼───┼────┼──────┤
│ (二) │95年3月21 │彰化縣彰化市金│半錢  │9,000 │ 吳俊隆 │吳俊隆於同日│
│      │日20時許  │馬路與彰美路附│      │元    │        │18時56分許，│
│      │          │近之華碩遊藝場│      │      │        │持用0000-000│
│      │          │              │      │      │        │901號行動電 │
│      │          │              │      │      │        │話撥打丙○○│
│      │          │              │      │      │        │持用之0955-4│
│      │          │              │      │      │        │91440號行動 │
│      │          │              │      │      │        │電話，與陳嘉│
│      │          │              │      │      │        │琪、乙○○聯│
│      │          │              │      │      │        │繫交易事宜，│
│      │          │              │      │      │        │繼由丙○○將│
│      │          │              │      │      │        │該半錢重之甲│
│      │          │              │      │      │        │基安非他命交│
│      │          │              │      │      │        │付吳俊隆。  │
├───┼─────┼───────┼───┼───┼────┼──────┤
│ (三) │95年3月23 │南投縣草屯鎮不│半錢  │9,000 │ 吳俊隆 │吳俊隆於同日│
│      │日4時許   │詳路名旁      │      │元    │        │零時27分許，│
│      │          │              │      │      │        │持用0000-000│
│      │          │              │      │      │        │901號行動電 │
│      │          │              │      │      │        │話撥打丙○○│
│      │          │              │      │      │        │持用之0955-4│
│      │          │              │      │      │        │914440號行動│
│      │          │              │      │      │        │電話與乙○○│
│      │          │              │      │      │        │聯繫交易事宜│
│      │          │              │      │      │        │，繼由丙○○│
│      │          │              │      │      │        │將該半錢重之│
│      │          │              │      │      │        │甲基安非他命│
│      │          │              │      │      │        │交付吳俊隆。│
│      │          │              │      │      │        │            │
├───┼─────┼───────┼───┼───┼────┼──────┤
│ (四) │95年3月29 │南投縣草屯鎮仁│0.9公 │6,000 │吳俊隆  │吳俊隆於同日│
│      │日11時30分│愛路停車場    │克    │元    │        │10時57分許持│
│      │許        │              │      │      │        │0000 -000000│
│      │          │              │      │      │        │號行動電話撥│
│      │          │              │      │      │        │打丙○○持用│
│      │          │              │      │      │        │之0000-00004│
│      │          │              │      │      │        │0號行動電話 │
│      │          │              │      │      │        │與丙○○聯繫│
│      │          │              │      │      │        │交易事宜，繼│
│      │          │              │      │      │        │由乙○○將該│
│      │          │              │      │      │        │售價6,000元 │
│      │          │              │      │      │        │之0.9公克甲 │
│      │          │              │      │      │        │基安非他命交│
│      │          │              │      │      │        │付吳俊隆，惟│
│      │          │              │      │      │        │因吳俊隆僅有│
│      │          │              │      │      │        │現金4,000元 │
│      │          │              │      │      │        │，是本次交易│
│      │          │              │      │      │        │僅先收取4,00│
│      │          │              │      │      │        │0元之價金， │
│      │          │              │      │      │        │積欠2,000元 │
│      │          │              │      │      │        │價款未付 (起│
│      │          │              │      │      │        │訴書誤為2,00│
│      │          │              │      │      │        │0元部分以點 │
│      │          │              │      │      │        │唱機折抵)。 │
│      │          │              │      │      │        │            │
├───┼─────┼───────┼───┼───┼────┼──────┤
│ (五) │95年5月初 │在台中市○○路│各1小 │均3,00│ 陳勃盛 │陳勃盛持不詳│
│      │某日及其後│「賺錢時代」大│包    │0元   │        │門號之行動電│
│      │之3、4日，│樓旁          │      │      │        │話撥打乙○○│
│      │連續2次   │              │      │      │        │、丙○○持用│
│      │          │              │      │      │        │之某一門號行│
│      │          │              │      │      │        │動電話聯繫交│
│      │          │              │      │      │        │易事宜，嗣李│
│      │          │              │      │      │        │文興、丙○○│
│      │          │              │      │      │        │同至上開地點│
│      │          │              │      │      │        │交貨取款。  │
│      │          │              │      │      │        │            │
├───┴─────┴───────┴───┴───┴────┴──────┤
│乙○○之科刑：                                                            │
│乙○○共同連續販賣第二級毒品，累犯，處有期徒刑拾年；未扣案供裝置門號０九五│
│0000000號之不詳廠牌行動電話壹支（含上開門號ＳＩＭ卡）沒收，如全部或│
│一部不能沒收時，追徵其價額；販賣第二級毒品所得新臺幣參萬陸仟元與丙○○連帶│
│沒收之，如全部或一部不能沒收時，以其等財產連帶抵償之。                    │
│                                                                          │
│丙○○之科刑：                                                            │
│丙○○共同連續販賣第二級毒品，處有期徒刑捌年；未扣案供裝置門號０九五五四九│
│一四四０號之不詳廠牌行動電話壹支（含上開門號ＳＩＭ卡）沒收，如全部或一部不│
│能沒收時，追徵其價額；販賣第二級毒品所得新臺幣參萬陸仟元與乙○○連帶沒收之│
│，如全部或一部不能沒收時，以其等財產連帶抵償之。                          │
└─────────────────────────────────────┘
附表三：
┌───┬─────┬───────┬───┬───┬────┬────┬───────┬───────┐
│編號  │時     間 │地          點│海洛因│價  格│販售對象│販售方式│罪          名│  宣  告  刑  │
│      │          │              │數  量│      │        │        │              │  （含從刑）  │
├───┼─────┼───────┼───┼───┼────┼────┼───────┼───────┤
│（一）│95年8月15 │南投縣草屯鎮芬│1錢   │28,000│林銘湖  │林銘湖持│              │乙○○無罪    │
│      │日下午3時 │草路「大金礦遊│      │元    │        │不詳門號│              │丙○○無罪    │
│      │許        │藝場」        │      │      │        │之行動電│              │              │
│      │          │              │      │      │        │話與李文│              │              │
│      │          │              │      │      │        │興聯絡交│              │              │
│      │          │              │      │      │        │易事宜，│              │              │
│      │          │              │      │      │        │繼由李文│              │              │
│      │          │              │      │      │        │興與陳嘉│              │              │
│      │          │              │      │      │        │琪交付1 │              │              │
│      │          │              │      │      │        │錢之毒品│              │              │
│      │          │              │      │      │        │予林銘湖│              │              │
│      │          │              │      │      │        │。      │              │              │
├───┼─────┼───────┼───┼───┼────┼────┼───────┼───────┤
│（二）│95年9月1日│台中縣大里市仁│1小包 │3000元│廖東信  │廖東信於│乙○○共同販賣│乙○○處有期徒│
│      │16時44分後│愛路190巷14號 │      │      │        │同日16時│第一級毒品，累│刑拾陸年。扣案│
│      │之某時    │住處          │      │      │        │40分許，│犯            │之裝置門號0930│
│      │          │              │      │      │        │以0955-2│              │313349號行動電│
│      │          │              │      │      │        │39636號 │              │話壹支（含SIM │
│      │          │              │      │      │        │行動電話│              │卡壹張），沒收│
│      │          │              │      │      │        │撥打陳嘉│              │；販賣毒品所得│
│      │          │              │      │      │        │琪持用之│              │新臺幣參仟元與│
│      │          │              │      │      │        │0000-000│              │丙○○連帶沒收│
│      │          │              │      │      │        │349號行 │              │之，如全部或一│
│      │          │              │      │      │        │動電話，│              │部不能沒收時，│
│      │          │              │      │      │        │與丙○○│              │以其等財產連帶│
│      │          │              │      │      │        │、乙○○│              │抵償之。      │
│      │          │              │      │      │        │聯絡交易│              │              │
│      │          │              │      │      │        │事宜，嗣│丙○○共同販賣│丙○○處有期徒│
│      │          │              │      │      │        │由乙○○│第一級毒品    │刑拾伍年。扣案│
│      │          │              │      │      │        │在上開地│              │之門號00000000│
│      │          │              │      │      │        │點交付毒│              │49號行動電話壹│
│      │          │              │      │      │        │品海洛因│              │支（含SIM卡壹 │
│      │          │              │      │      │        │予廖東信│              │張），沒收；販│
│      │          │              │      │      │        │。      │              │賣毒品所得新臺│
│      │          │              │      │      │        │        │              │幣參仟元與李文│
│      │          │              │      │      │        │        │              │興連帶沒收之，│
│      │          │              │      │      │        │        │              │如全部或一部不│
│      │          │              │      │      │        │        │              │能沒收時，以其│
│      │          │              │      │      │        │        │              │等財產連帶抵償│
│      │          │              │      │      │        │        │              │之。          │
├───┼─────┼───────┼───┼───┼────┼────┼───────┼───────┤
│（三）│95年9月2日│台中縣大里市「│1小包 │2000元│廖東信  │廖東信以│乙○○共同販賣│乙○○處有期徒│
│      │14時41分後│巧福電子遊藝場│      │      │        │0000-000│第一級毒品，累│刑拾陸年。扣案│
│      │之某時    │」            │      │      │        │636號行 │犯            │之裝置門號0930│
│      │          │              │      │      │        │動電話撥│              │313349號行動電│
│      │          │              │      │      │        │打丙○○│              │話壹支（含SIM │
│      │          │              │      │      │        │持用之09│              │卡壹張），沒收│
│      │          │              │      │      │        │00-00000│              │；販賣毒品所得│
│      │          │              │      │      │        │9號行動 │              │新臺幣貳仟元與│
│      │          │              │      │      │        │電話，與│              │丙○○連帶沒收│
│      │          │              │      │      │        │丙○○聯│              │之，如全部或一│
│      │          │              │      │      │        │絡交易事│              │部不能沒收時，│
│      │          │              │      │      │        │宜，嗣由│              │以其等財產連帶│
│      │          │              │      │      │        │乙○○於│              │抵償之。      │
│      │          │              │      │      │        │上開地點│              │              │
│      │          │              │      │      │        │交付毒品│丙○○共同販賣│丙○○處有期徒│
│      │          │              │      │      │        │海洛因予│第一級毒品    │刑拾伍年。扣案│
│      │          │              │      │      │        │廖東信。│              │之門號00000000│
│      │          │              │      │      │        │        │              │49號行動電話壹│
│      │          │              │      │      │        │        │              │支（含SIM卡壹 │
│      │          │              │      │      │        │        │              │張），沒收；販│
│      │          │              │      │      │        │        │              │賣毒品所得新臺│
│      │          │              │      │      │        │        │              │幣貳仟元與李文│
│      │          │              │      │      │        │        │              │興連帶沒收之，│
│      │          │              │      │      │        │        │              │如全部或一部不│
│      │          │              │      │      │        │        │              │能沒收時，以其│
│      │          │              │      │      │        │        │              │等財產連帶抵償│
│      │          │              │      │      │        │        │              │之。          │
├───┼─────┼───────┼───┼───┼────┼────┼───────┼───────┤
│（四）│95年9月2日│台中縣大里市仁│1小包 │2000元│胡明鴻  │胡明鴻於│乙○○共同販賣│乙○○處有期徒│
│      │22時許    │愛路190巷14號 │      │      │        │同日20時│第一級毒品，累│刑拾陸年。扣案│
│      │          │住處          │      │      │        │17分許以│犯            │之裝置門號0930│
│      │          │              │      │      │        │0000-000│              │313349號行動電│
│      │          │              │      │      │        │349號行 │              │話壹支（含SIM │
│      │          │              │      │      │        │動電話撥│              │卡壹張），沒收│
│      │          │              │      │      │        │打丙○○│              │；販賣毒品所得│
│      │          │              │      │      │        │持用之09│              │新臺幣貳仟元與│
│      │          │              │      │      │        │00-00000│              │丙○○連帶沒收│
│      │          │              │      │      │        │9號行動 │              │之，如全部或一│
│      │          │              │      │      │        │電話，與│              │部不能沒收時，│
│      │          │              │      │      │        │丙○○聯│              │以其等財產連帶│
│      │          │              │      │      │        │絡交易事│              │抵償之。      │
│      │          │              │      │      │        │宜，嗣由│              │              │
│      │          │              │      │      │        │丙○○、│丙○○共同販賣│丙○○處有期徒│
│      │          │              │      │      │        │乙○○共│第一級毒品    │刑拾伍年。扣案│
│      │          │              │      │      │        │同至上開│              │之裝置門號0930│
│      │          │              │      │      │        │地點交付│              │313349號行動電│
│      │          │              │      │      │        │毒品。  │              │話壹支（含SIM │
│      │          │              │      │      │        │        │              │卡壹張），沒收│
│      │          │              │      │      │        │        │              │；販賣毒品所得│
│      │          │              │      │      │        │        │              │新臺幣貳仟元與│
│      │          │              │      │      │        │        │              │乙○○連帶沒收│
│      │          │              │      │      │        │        │              │之，如全部或一│
│      │          │              │      │      │        │        │              │部不能沒收時，│
│      │          │              │      │      │        │        │              │以其等財產連帶│
│      │          │              │      │      │        │        │              │抵償之。      │
├───┼─────┼───────┼───┼───┼────┼────┼───────┼───────┤
│（五）│95年9月4日│南投縣草屯鎮碧│1錢   │27,000│邱宏昇  │乙○○於│乙○○販賣第一│乙○○處有期徒│
│      │凌晨5時許 │山路「寶貝熊幼│      │元    │        │95年9月4│級毒品，累犯  │刑拾柒年。扣案│
│      │          │稚園」前      │      │      │        │日2時40 │              │之裝置門號0930│
│      │          │              │      │      │        │9秒以持 │              │313349號行動電│
│      │          │              │      │      │        │用之0930│              │話壹支（含SIM │
│      │          │              │      │      │        │-313349 │              │卡壹張），沒收│
│      │          │              │      │      │        │號行動電│              │；販賣毒品所得│
│      │          │              │      │      │        │話撥打邱│              │新臺幣貳萬柒仟│
│      │          │              │      │      │        │宏昇9093│              │元沒收之，如全│
│      │          │              │      │      │        │0-000000│              │部或一部不能沒│
│      │          │              │      │      │        │號行動電│              │收時，以其財產│
│      │          │              │      │      │        │話，與之│              │抵償之。      │
│      │          │              │      │      │        │聯絡交易│              │              │
│      │          │              │      │      │        │事宜，嗣│              │              │
│      │          │              │      │      │        │由乙○○│              │              │
│      │          │              │      │      │        │在上開地│              │              │
│      │          │              │      │      │        │點交付毒│              │              │
│      │          │              │      │      │        │品海洛因│              │              │
│      │          │              │      │      │        │。      │              │              │
│      │          │              │      │      │        │        │              │              │
│      │          │              │      │      │        │        │              │              │
│      │          │              │      │      │        │        │              │              │
│      │          │              │      │      │        │        │              │              │
│      │          │              │      │      │        │        │              │              │
│      │          │              │      │      │        │        │              │              │
│      │          │              │      │      │        │        │              │              │
└───┴─────┴───────┴───┴───┴────┴────┴───────┴───────┘
附表四：
┌───┬─────┬───────┬───┬───┬────┬────┬───────┬───────┐
│編號  │時     間 │地          點│甲基安│價  格│販售對象│販賣方式│所犯罪名      │原審判決所宣告│
│      │          │              │非他命│      │        │        │              │之刑（含從刑）│
│      │          │              │數  量│      │        │        │              │              │
├───┼─────┼───────┼───┼───┼────┼────┼───────┼───────┤
│（一）│95年9月5日│南投縣草屯鎮「│1小包 │5,000 │陳鈞盛  │陳鈞盛以│乙○○販賣第二│乙○○處有期徒│
│      │0時43分後 │碧山路綽號「黑│      │元    │        │0000-000│級毒品，累犯  │刑捌年。扣案之│
│      │某時      │狗」之友人住處│      │      │        │059號行 │              │裝置門號093031│
│      │          │附近          │      │      │        │動電話撥│              │3349號行動電話│
│      │          │              │      │      │        │打乙○○│              │壹支（含SIM卡 │
│      │          │              │      │      │        │持用之09│              │壹張），沒收；│
│      │          │              │      │      │        │00-00000│              │販賣毒品所得新│
│      │          │              │      │      │        │9號行動 │              │臺幣伍仟元沒收│
│      │          │              │      │      │        │電話，與│              │之，如全部或一│
│      │          │              │      │      │        │之聯絡交│              │部不能沒收時，│
│      │          │              │      │      │        │易事宜，│              │以其財產抵償之│
│      │          │              │      │      │        │雙方即約│              │。            │
│      │          │              │      │      │        │在南投縣│              │              │
│      │          │              │      │      │        │草屯鎮麥│              │              │
│      │          │              │      │      │        │當勞速食│              │              │
│      │          │              │      │      │        │店對面某│              │              │
│      │          │              │      │      │        │處麵攤見│              │              │
│      │          │              │      │      │        │面，李文│              │              │
│      │          │              │      │      │        │興即搭乘│              │              │
│      │          │              │      │      │        │陳鈞盛所│              │              │
│      │          │              │      │      │        │駕汽車，│              │              │
│      │          │              │      │      │        │前往上開│              │              │
│      │          │              │      │      │        │綽號「黑│              │              │
│      │          │              │      │      │        │狗」之住│              │              │
│      │          │              │      │      │        │處附近，│              │              │
│      │          │              │      │      │        │乙○○先│              │              │
│      │          │              │      │      │        │下車至「│              │              │
│      │          │              │      │      │        │黑狗」住│              │              │
│      │          │              │      │      │        │處拿取1 │              │              │
│      │          │              │      │      │        │小包甲基│              │              │
│      │          │              │      │      │        │安非他命│              │              │
│      │          │              │      │      │        │後，再返│              │              │
│      │          │              │      │      │        │回原下車│              │              │
│      │          │              │      │      │        │處，交付│              │              │
│      │          │              │      │      │        │上開甲基│              │              │
│      │          │              │      │      │        │安非他命│              │              │
│      │          │              │      │      │        │1小包予 │              │              │
│      │          │              │      │      │        │陳鈞盛。│              │              │
│      │          │              │      │      │        │        │              │              │
└───┴─────┴───────┴───┴───┴────┴────┴───────┴───────┘


司法院資訊處製作；財團法人民間司法改革基金會備份。
